【裁判字號】    98,易,398
【裁判日期】    980625
【裁判案由】    恐嚇取財等
【裁判全文】
臺灣彰化地方法院刑事判決               98年度易字第398號
                                       98年度易字第600號
公  訴  人  臺灣彰化地方法院檢察署檢察官
被      告  Ｐ○○
            酉○○
            甲Ｋ○
上列被告等因恐嚇取財等案件，經檢察官提起公訴（97年度偵字
第11088號、98年度偵字第396號、928號、2065號、及本院併審
案審理部分98年度偵字第3232號），本院判決如下：
    主  文
Ｐ○○所犯如附表二所示之罪，各處如附表二主文欄所示之刑（
含主刑及從刑）。又幫助意圖為自己不法之所有，以恐嚇使人將
本人之物交付，累犯，處有期徒刑伍月。主刑部分應執行有期徒
刑肆年貳月，扣案筆記本壹本沒收。
酉○○所犯如附表二所示之罪，各處如附表二主文欄所示之刑（
含主刑及從刑）。主刑部分應執行有期徒刑參年陸月，扣案筆記
本壹本沒收。
甲Ｋ○共同竊盜，累犯，處有期徒刑月；又共同意圖為自己不
法之所有，以恐嚇使人將本人之物交付，累犯，處有期徒刑柒月
，扣案筆記本壹本沒收；又幫助意圖為自己不法之所有，以恐嚇
使人將本人之物交付，共貳罪，均累犯，各處有期徒刑伍月。主
刑部分應執行有期徒刑壹年陸月，扣案筆記本壹本沒收。
    事  實
一、Ｐ○○前於民國（下同）94年因贓物案件，經臺灣高雄地方
    法院以95年度易字第116 號判處有期徒刑3 月確定；因違反
    竊盜案件，經臺灣高雄地方法院以95年度易字第1004號判處
    有期徒刑8 月確定；因違反毒品危害防制條例案件，經同法
    院以95年度易字第1105號判處有期徒刑9 月確定，上開3 案
    之罪，經臺灣高雄地方法院以96年度聲字第588 號裁定減刑
    為1 月15日、4 月、4 月15日，應執行有期徒刑9 月確定【
    第1 案】。另因違反毒品危害防制條例案件，經臺灣臺東地
    方法院以94年度易字第175 號判處有期徒刑8 月確定【第2
    案】，前揭第1 案與第2 案之罪，接續執行，甫於96年8 月
    31日縮刑期滿執行完畢。甲Ｋ○前於90年因妨害風化案件，
    經臺灣板橋地方法院以89年度訴字第1492號判處有期徒刑1
    年2 月確定，入監執行，於96年7 月2 日假釋出獄付保護管
    束，迄96年7 月16日縮短刑期保護管束期滿，未經撤銷其假
    釋，而視為業已執行完畢。
二、詎其等均不知悔改，分別為以下之行為：
    Ｐ○○、甲Ｋ○明知金融帳戶係金融機構與開戶人約定供
      其個人理財使用，與個人之信用及隱私有極密切之關係，
      具專屬性，非一般可借與他人使用之物，且開設金融帳戶
      在現今社會生活中，係極普遍而與個人生活息息相關之理
      財工具，只需備妥相關之證件及印章，即可以極低之金額
      在一般金融機構開戶，並無特殊之限制，其並可預見提供
      自己之金融帳戶、存摺、提款卡、印章及密碼予他人使用
      ，常與財產犯罪密切相關，可能被犯罪集團所利用以遂行
      犯罪後，用以隱匿、掩飾犯罪所得財物或財產上利益，竟
      仍不違其本意，基於幫助他人犯擄鴿勒贖之犯意，由Ｐ○
      ○介紹擄鴿勒贖集團成員之成年人「陳本源」以新臺幣（
      下同）5000元之價格，向甲Ｋ○購買其所申辦之美濃郵局
      （局號0000000帳號0000000）之存摺、金融卡及密碼，而
      「陳本源」及其所屬之擄鴿集團於97年8月11日起至97年8
      月18日止，前往附表一所示之北部外海某處架設捕鴿網，
      趁附表一所示之被害人等49人所有之賽鴿進行飛行訓練之
      際，以上開所設之捕鴿網網捕而竊取之，並撥打電話給附
      表一所示之鴿主揚言「須將附表一所示之金額匯入附表一
      所示甲Ｋ○在美濃郵局開設之局號0000000帳號11989號帳
      戶內，如不付款，便將賽鴿殺害。」等語恐嚇鴿主，致附
      表一所示之鴿主均心生畏懼，均依指示將贖金匯入前開郵
      局帳戶內。
    又於97年9月中旬，甲Ｋ○將上開郵局帳戶辦理遺失，並
      另行起意，基於幫助擄鴿勒贖之犯意，補辦新的存摺、提
      款卡、密碼，重新交付與Ｐ○○，並由Ｐ○○、酉○○及
      真實年籍姓名不詳綽號「阿發」之成年男子基於竊盜及恐
      嚇取財之犯意聯絡，自97年11月初起合作，由「阿發」前
      往附表二所示之北部外海某處架設捕鴿網，趁附表二所示
      之被害人所有之賽鴿進行飛行訓練之際，以上開架設之捕
      鴿網網捕而竊取之，Ｐ○○除取得甲Ｋ○上開郵局帳戶外
      ，並分別取得如附表二所示，宋雲景在美濃郵局開設之局
      號0000000帳號0000000號、徐慶富在美濃郵局開設之局號
      00000 00帳號0000000號、周民賢在美濃郵局開設之局號
      0000000帳號0000000號、張永村在美濃中壇郵局開設之局
      號0000000帳號0000000號等之帳戶、提款卡、並由酉○○
      取得蔡佩如在美濃郵局開設之局號0000000帳號0000000
      號之帳戶、提款卡、密碼等，作為被害人匯入贖款之用。
      「阿發」網鴿得手後，即告知Ｐ○○賽鴿環上所記載鴿主
      之電話號碼，由Ｐ○○於附表二所示之時間，在附表二所
      示高雄縣美濃鎮某處之公共電話向附表二所示之鴿主恫稱
      ：「須將附表二所示之金額匯入附表二所示之甲Ｋ○、宋
      雲景、徐慶富、周民賢、張永村或蔡佩如之帳戶內，如不
      付款，便將賽鴿殺害。」等語，致附表二所示之鴿主均心
      生畏懼，除附表二編號34、69所示之鴿主匯入帳戶不確定
      ，編號12、45、49、50、66、74、96等7位鴿主未匯款而
      不遂外，其餘鴿主均依指示將贖金匯入附表二所示之郵局
      帳戶內，待鴿主依指示匯款並經酉○○確認贖金已入帳後
      ，「阿發」始將捕獲之賽鴿放回，再由酉○○負責持上開
      帳戶之存摺或提款卡前往提領帳戶內被害人匯入之款項。
      另甲Ｋ○明知Ｐ○○、酉○○等人為擄鴿勒贖之成員，從
      事相關之犯罪工作，仍亦於97年11月26日13時21分許，與
      該集團成員基於竊盜及恐嚇取財之犯意聯絡，由甲Ｋ○與
      酉○○持前揭宋雲景之郵局帳戶提款卡（美濃郵局開設之
      局號0000000帳號0000000號帳戶），前往設於高雄縣美濃
      鎮○○路○段25號陽信銀行美濃簡易型分行郵局之自動提
      款機，提領鴿主匯入之部分款項中之1000元，甲Ｋ○並將
      該次領取之款項，供己花用。附表二中，其他各次所領取
      之款項，則在扣除打恐嚇電話之費用及按每隻鴿子交付給
      「阿發」1300至1500元外，餘款由Ｐ○○與酉○○朋分。
      嗣為警持本院核發之搜索票前往酉○○住所執行搜索，並
      扣得附表三所示之物，始悉上情。
三、案經彰化縣警察局報請臺灣彰化地方法院檢察署檢察官及Ｓ
    ○○、甲○○與ｖ○○訴由臺北縣政府警察局刑事警察大隊
    報告臺灣高雄地方法院檢察署檢察官呈請臺灣高等法院檢察
    署檢察長令轉臺灣彰化地方法院檢察署檢察官偵查起訴。
    理  由
甲、程序部分
一、按刑事案件除有特別規定外，固由犯罪地或被告之住所、居
    所或所在地之法院管轄。但數同級法院管轄之案件相牽連而
    未繫屬於數法院者，自得依刑事訴訟法第6 條第1 項，由其
    中一法院合併管轄（最高法院28年上字第3635號判例要旨參
    照）；又按一人犯數罪者、數人共犯一罪或數罪者，為相牽
    連之案件，刑事訴訟法第7 條第1 、2 款定有明文。經查，
    被告Ｐ○○、酉○○、甲Ｋ○之住居所，雖均非在本院轄區
    ，然被害人甲戌○、Ｑ○○、ｇ○○、ｆ○○、ｅ○○、余
    春中、甲丁○、甲巳○、ｘ○○等人之住居所即恐嚇取財之
    犯罪地（結果地）皆在彰化縣轄內，此有各該被害人之警詢
    筆錄在卷可憑，是此部分犯罪地（結果地）既在彰化縣，本
    院就此部分之犯罪自有管轄權，公訴人以被告等人共犯恐嚇
    取財、竊盜、幫助恐嚇取財之相牽連案件合併偵查起訴，依
    前揭說明，本院自有管轄權，先予說明。
二、按除被告所犯為死刑、無期徒刑、最輕本刑為3年以上有期
    徒刑之罪或高等法院管轄第1審案件者外，於刑事訴訟法第
    273條第1項程序進行中，被告先就被訴事實為有罪之陳述時
    ，審判長得告知被告簡式審判程序之旨，並聽取當事人、代
    理人、辯護人及輔佐人之意見後，裁定進行簡式審判程序；
    除簡式審判程序及簡易程序案件外，第1審應行合議審判，
    刑事訴訟法第273條之1第1項、第284條之1分別定有明文。
    本件被告Ｐ○○、酉○○、甲Ｋ○所犯係死刑、無期徒刑、
    最輕本刑為3年以上有期徒刑或高等法院管轄第1審案件以外
    之罪，並於本院行準備程序時就被訴事實為有罪之陳述，本
    院合議庭依前揭規定，經評議結果，裁定改由受命法官獨任
    行簡式審判程序，先予敘明。
三、按被告以外之人於審判外之陳述，雖不符刑事訴訟法第159
    條之1 至第159 條之4 之規定，而經當事人於審判程序同意
    作為證據，法院審酌該言詞陳述或書面陳述作成時之情況，
    認為適當者，亦得為證據。當事人、代理人或辯護人於法院
    調查證據時，知有第159 條第1 項不得為證據之情形，而未
    於言詞辯論終結前聲明異議者，視為有前項之同意，刑事訴
    訟法第159 條之5 定有明文。查本案全部卷證，公訴人、被
    告均不爭執其證據能力，本院復衡以該等供述證據及非供述
    證據作成時之情況，尚無違反不當及證明力明顯過低之瑕疵
    ，亦認為以之作為證據應屬適當，是可認後述所引用證據之
    證據能力均無疑義，合先敘明。
乙、實體部分
一、上揭犯罪事實，業據被告Ｐ○○、酉○○、甲Ｋ○於本院行
    準備程序及審理時供承不諱，核與附表一及附表二所列之被
    害人鴿主於警詢時之供述相符，此外，復有各人頭帳戶之客
    戶歷史交易清單影本及附表一、附表二證據欄所示之證據附
    卷可稽，並有扣案如附表三所示之物可資佐證，足認被告渠
    等之自白核與事實相符，洵堪採信，本案事證已臻明確，應
    予依法論科。
二、論罪科刑之理由：
（一）按刑法第321 條第1 項第4 款所謂結夥犯，係指實施竊盜
      之共犯確有3 人以上，始能成立，亦即應以在場共同實施
      或在場參與分擔實施犯罪之人為限，始能算入結夥犯之人
      數，不包括同謀共同正犯在內（參見最高法院46年臺上字
      第531 號、76年臺上字第7210號判例）。又按正犯、從犯
      之區別，係以其主觀之犯意及客觀之犯行為標準，凡以自
      己犯罪之意思而參與犯罪，無論其所參與者是否犯罪構成
      要件之行為，皆為正犯，其以幫助他人犯罪之意思而參與
      犯罪，其所參與者，苟係犯罪構成要件之行為，亦為正犯
      ，必以幫助他人犯罪之意思而參與犯罪，其所參與者又為
      犯罪構成要件以外之行為，始為從犯（最高法院25年上字
      第2253號判例、49年臺上字第77號判例參照）。另共同正
      犯之意思聯絡，原不以數人間直接發生者為限，即有間接
      之聯絡者，亦包括在內，如甲分別邀約乙、丙犯罪，雖乙
      、丙間彼此並無直接之聯絡，亦無礙於其為共同正犯之成
      立（最高法院77年臺上字第2135號判例意旨參照）。又按
      刑法上所謂幫助他人犯罪，係指就他人之犯罪加以助力，
      使其易於實施之積極的或消極的行為而言。如在正犯實施
      前，曾有幫助行為，其後復參與犯罪構成要件之行為者，
      即已加入犯罪之實施，其前之低度行為應為後之高度行為
      所吸收，仍成立共同正犯，不得以從犯論（最高法院24年
      上字第3279號判例參照）。又以自己共同犯罪之意思，事
      先同謀，而由其中一部分之人實施犯罪之行為者，均為共
      同正犯，大法官釋字第109 號解釋闡釋甚明，是「同謀共
      同正犯」與「實施共同正犯」皆為刑法第28條之正犯。準
      此，如在場共同實施，或在場參與分擔實施竊盜行為之人
      不及3 人，縱加上同謀之共同正犯後，刑法第28條所稱之
      共犯已達3 人以上，但因在場共同或參與分擔實施竊盜行
      為之人不及3 人，並不成立結夥3 人以上竊盜罪，該參與
      同謀之人亦僅能成立普通竊盜罪之共同正犯。本案犯罪事
      實欄中，竊取賽鴿之行為係由「阿發」在場實施，被告
      Ｐ○○、酉○○雖與「阿發」事先共同謀議竊盜犯罪，惟
      並未在竊盜現場共同或分擔實施犯罪，渠等所為自與結夥
      3 人以上竊盜之加重要件有間，僅能成立普通竊盜罪之共
      同正犯。
（二）按所謂恐嚇，凡一切言語、舉動足以使他人生畏懼心者，
      均包含在內（最高法院22年上字第1310號判例要旨參照）
      。亦即刑法上恐嚇取財罪之恐嚇，係指以危害通知他人，
      使該人主觀上生畏怖心之行為，恐嚇之手段並無限制，即
      使其所為之手段，在一般社會通念上，未達不能抗拒之程
      度，仍屬當之，且其通知危害之方法僅須足使對方理解其
      意義，並足以影響其意思之決定與行動自由均屬之。查鴿
      主為讓賽鴿參加比賽，莫不投資許多金錢加以照顧及訓練
      ，被告Ｐ○○、酉○○及共犯「阿發」利用鴿主對賽鴿呵
      護備至及害怕如失去賽鴿，將受有不小損失之心理，由「
      阿發」下手竊取賽鴿得手後，推由被告Ｐ○○撥打電話向
      附表二所示各被害人恫稱：賽鴿在其手上，如欲取回賽鴿
      ，須將錢匯入指定帳戶內等語，自足使被害人害怕無法取
      回鴿子，或鴿子將遭殺害或傷害，而心生畏怖，乃依指示
      將被告Ｐ○○指定之款項匯入附表二所示帳戶內，由被告
      酉○○或甲Ｋ○（甲Ｋ○參與提領贖款之行為僅一次，該
      次甲Ｋ○為正犯之一）將之提領後朋分，被告Ｐ○○、酉
      ○○與甲Ｋ○之行為該當恐嚇取財之要件，至為顯然。
（三）按刑法上之幫助犯，係對於犯罪與正犯有共同之認識，而
      以幫助之意思，對於正犯資以助力，而未參與實施犯罪之
      行為者而言（最高法院75年度臺上字第1509號、88年度臺
      上字第1270號判決意旨可資參照）。是以，如未參與實施
      犯罪構成要件之行為，且係出於幫助之意思提供助力，即
      屬幫助犯，而非共同正犯。查本件犯罪事實欄二所示之
      犯罪事實中，由Ｐ○○介紹擄鴿勒贖集團成員之「陳本源
      」以新臺幣（下同）5000元之價格，向甲Ｋ○購買其所申
      辦之美濃郵局（局號0000000帳號0000000）之存摺、金融
      卡及密碼，而供擄鴿勒贖集團成員向附表一所示之被害人
      恐嚇取財，致附表一所示之被害人分別匯款至上開被告甲
      Ｋ○之帳戶內因而受有財產上損害；另就犯罪事實欄二
      所示之犯罪事實中，由被告甲Ｋ○提供其帳戶予被告Ｐ○
      ○、酉○○與「阿發」為恐嚇取財之犯行，被告Ｐ○○、
      甲Ｋ○就犯罪事實欄二之部分，被告甲Ｋ○就犯罪事實
      欄二提供其帳戶作為被害人匯款之用部分，顯係基於幫
      助他人恐嚇取財之犯意為之，且渠等提供帳戶、提款卡及
      密碼予他人之行為係屬刑法恐嚇取財罪構成要件以外之行
      為，其既以幫助他人犯罪之意思而參與犯罪構成要件以外
      之行為，且在無證據證明被告Ｐ○○、甲Ｋ○係以正犯而
      非以幫助犯之犯意參與犯罪之情形下，依上開說明，應認
      渠等所為（Ｐ○○、甲Ｋ○犯罪事實欄二之部分、甲Ｋ
      ○犯罪事實欄二提供其帳戶作為被害人匯款之用部分）
      ，均係各自為幫助犯而非正犯行為。
（四）犯罪事實欄二之部分：
      核被告Ｐ○○、甲Ｋ○所為，均係犯刑法第30條第1項前
      段、第346條第1項之幫助恐嚇取財罪。又幫助犯係從犯，
      係從屬於正犯而成立。刑法第28條之共同正犯，係指二人
      以上共同實行犯罪之行為者而言，幫助他人犯罪，並非實
      施正犯，在事實上雖有二人以上共同幫助犯罪，要亦各負
      幫助罪責，而無適用該條之餘地。刑法上既無「共同幫助
      」之情，當亦無「幫助共同」之可言（最高法院95年度臺
      上字第6767號判決意旨參照），是被告Ｐ○○、甲Ｋ○自
      應各自論以幫助犯。被告Ｐ○○、甲Ｋ○幫助他人犯恐嚇
      取財罪，為從犯，應依刑法第30條第2項規定按正犯之刑
      減輕之。另被告Ｐ○○、甲Ｋ○以一幫助恐嚇之行為，幫
      助擄鴿勒贖集團分別勒贖如附表一所示之49位被害人等人
      之財物，係一行為觸犯數個相同罪名，為想像競合犯，應
      依刑法第55條規定，從一重處斷。
（五）犯罪事實欄二之部分：
    1.就附表二編號1至111所示共111罪（包括起訴書所漏載之
      編號32-1、58-1、60-1），被告Ｐ○○、酉○○所為，均
      係犯刑法第320條第1項竊盜罪；就附表二編號1至11、13
      至44、46至48、51至65、67至73、75至95、97至111所示
      共104罪，被告Ｐ○○、酉○○所為，係犯刑法第346條第
      1項恐嚇取財罪；就附表編號12、45、49、50、66、74、
      96所示共7罪，被告Ｐ○○、酉○○所為，係犯刑法第346
      條第3項恐嚇取財未遂罪。被告Ｐ○○、酉○○、「阿發
      」間，為本件附表二所示之竊盜及恐嚇取財犯行，均有犯
      意之聯絡及行為之分擔，為共同正犯。又被告甲Ｋ○明知
      被告Ｐ○○、酉○○從事擄鴿勒贖之犯行，所取得之帳戶
      中款項為被害人所匯之贖款，甲Ｋ○竟於97年11月26日13
      時21分許，與酉○○持提款卡，提領宋雲景之郵局帳戶內
      之1000元贖款，該次甲Ｋ○之提款行為，顯已參與構成要
      件之實施，該次與Ｐ○○、酉○○、「阿發」等均為共同
      正犯。被告Ｐ○○、酉○○已著手於附表編號12、45、49
      、50、66、74、96恐嚇取財犯罪行為之實行，惟未生取得
      財物之犯罪結果，為未遂犯，應依刑法第25條第2項規定
      ，按既遂犯之刑減輕之。
    2.又就附表二編號3 、4 、6 至11、13至16、19至26、28
      、29、32、33、36至38、52、54、57、58、60、61 、63
      、82、90之部分，被告甲Ｋ○所為係犯刑法第30條第1項
      前段、第346條第1項之幫助恐嚇取財罪。另被告甲Ｋ○以
      一提供帳戶，幫助被告Ｐ○○、酉○○等人作為匯款帳戶
      之用，分別勒贖如附表二之前揭編號中所示之被害人等人
      之財物，係一行為觸犯數個相同罪名，為想像競合犯，應
      依刑法第55條規定，從一重處斷（最高法院97年度臺非字
      第566號、97年度臺非字第309號判決意旨可資參照）。被
      告甲Ｋ○所涉幫助他人犯恐嚇取財罪部分，為從犯，應依
      刑法第30條第2項規定按正犯之刑減輕之。（另甲Ｋ○一
      次參與構成要件之領取贖款行為，為正犯，已如前述）。
（六）再按數行為於同時同地或密切接近之時地實施，侵害同一
      之法益，各行為之獨立性極為薄弱，依一般社會健全觀念
      ，在時間差距上，難以強行分開，在刑法評價上，以視為
      數個舉動之接續施行，合為包括之一行為予以評價，較為
      合理，則屬接續犯，而為包括之一罪（最高法院86年臺上
      字第3295號判例可資參照）。本案被告Ｐ○○、酉○○於
      附表二編號32及32-1、58及58-1、60及60-1所示多次以電
      話向各該同一被害人恐嚇取財，而使各該編號所示被害人
      等接續匯款入各該不同帳戶內，係基於同一恐嚇取財之犯
      意，為完成同一恐嚇取財之目的，而於緊接之密接時間內
      ，利用同一犯罪機會接續為之，均為接續犯，係實質上一
      罪，編號32-1、58-1、60-1雖未於起訴書中載明，仍為起
      訴效力所及，本院應一併審理。前揭編號中，就同一被害
      人部分，僅按被害人數各成立一恐嚇取財既遂罪。
（七）１、被告Ｐ○○介紹甲Ｋ○提供其帳戶及提款卡，供「阿
          發」等使用，就附表一所為，係犯幫助恐嚇取財罪，
          附表二編號1至111所示各次竊盜罪、恐嚇取財既遂罪
          及恐嚇取財未遂罪犯行，與前揭幫助恐嚇取財罪，均
          犯意各別，行為互殊，應予分論併罰。
      ２、被告酉○○就附表二編號1至111所示之各次竊盜、恐
          嚇取財既遂罪及恐嚇取財未遂罪犯行，均犯意各別，
          行為互殊，應予分論併罰。
      ３、被告甲Ｋ○提供其帳戶及提款卡、密碼，供「阿發」
          等使用，就附表一係犯幫助恐嚇取財罪，又甲Ｋ○向
          銀行申報前揭提款卡遺失，再次重新申請，並另提供
          該帳戶及提款卡供Ｐ○○、酉○○等人使用，就附表
          二編號3、4、6至11、13至16、19至26、28、29、32
          、33、3 6至38、52、54、57、58、60、61、63、82
          、90所為（此部分為一行為觸犯數罪名之同種想像競
          合關係，僅論以一罪），係另犯幫助恐嚇取財罪，又
          甲Ｋ○以提款卡參與一次提領贖款1000元之行為，其
          與酉○○、Ｐ○○等集團成員所共犯之竊盜、恐嚇取
          財罪，均犯意各別，行為互殊，應予分論併罰。
三、被告Ｐ○○有犯罪事實欄所載之前科紀錄，而於96年8月31
    日縮刑期滿執行完畢；被告甲Ｋ○有犯罪事實欄所載之前科
    紀錄，而於96年7月16日視為執行完畢等情，有臺灣高等法
    院被告前案紀錄表各1份附卷可參，其等於有期徒刑執行完
    畢後，5年內故意再犯本案最重本刑為有期徒刑以上之罪，
    均為累犯，應依刑法第47條第1項規定，加重其刑，並與前
    揭未遂犯部分，依法先加重後減輕之。
四、爰審酌被告Ｐ○○、酉○○、甲Ｋ○均不思以正當工作獲取
    生活所需，明知賽鴿為鴿主辛苦培訓養成，仍與「阿發」共
    同謀議竊取賽鴿後，取得賽鴿或鴿主資料，以電話恐嚇鴿主
    匯入現金，渠等行為危害良善風俗及社會治安，而賽鴿為鴿
    主飼養之寵物或為競賽之飛禽，如不慎落陷鴿網中，常受有
    斷翼傷害致競賽能力降低，價值亦隨之銳減，對於被害鴿主
    亦造成重大損害，渠等所為嚴重漠視他人財產法益，犯行皆
    不應輕縱；又被告甲Ｋ○參與一次提領贖款行為，且任意提
    供自己所申辦之帳戶予不法份子使用，其提供帳戶之行為，
    減少渠等遭查獲之風險，愈使其肆無忌憚，加深犯罪之猖獗
    ，危害良善風俗及社會治安，且因被告Ｐ○○、酉○○等人
    竊鴿恐嚇犯行受害之被害人人數眾多，造成之損害非謂輕微
    ，復未與被害人和解或賠償損害，惟衡量被告3人犯後均坦
    承犯行，態度尚可，暨審酌渠等犯罪動機、智識程度、生活
    狀況等一切情狀，各量處如主文所示之刑，並分別定其應執
    行刑，以資懲儆。
五、按刑法第38條第3項係規定「犯罪行為人」所有供犯罪所用
    、預備、所生或所得之物，得宣告沒收，並非規定屬「被告
    」所有之物，始得宣告沒收，而共同正犯於意思聯絡範圍內
    ，組成一共犯團體，團體中之任何成員均為「犯罪行為人」
    ，供犯罪所用之物，只要屬於「犯罪行為人」所有，均得宣
    告沒收，不以必屬於本件被告所有者為限（最高法院92年度
    臺上字第787 號判決要旨參照），此即刑法學理上「共犯連
    帶沒收」理論；準此，數人共同犯罪之情形時，就因犯罪依
    法沒收之物，不論究係為共犯何人所有，就各共犯之判決均
    應宣告沒收之從刑。經查，扣案物品中，僅筆記本一本為Ｐ
    ○○、酉○○共有，用於擄鴿勒贖記帳之用，為供犯罪所用
    之物，應依法沒收。其他扣案物品中，行動電話及ＳＩＭ卡
    部分並未作為犯罪所用、郵局帳戶則非被告所有、施用毒品
    安非他命之器具與本案犯罪無關、提領贖款時所穿著上衣為
    日常使用衣物等，爰不另為沒收之諭知。
六、公訴人以被告Ｐ○○、甲Ｋ○、酉○○三人基於竊盜、恐嚇
    取財之犯意聯絡，而為如附表一、二所示之犯行等語。惟查
    ：犯罪事實二即如附表一所示之犯罪事實，經查，係Ｐ○
    ○介紹甲Ｋ○將其美濃郵局（局號0000000帳號0000000）帳
    號賣給擄鴿勒贖集團成員中之「陳本源」，作為擄鴿勒贖集
    團之被害人匯款之用，甲Ｋ○於本院審理時稱：「因為我去
    把帳戶報遺失，帳戶被凍結，阿發集團的人就無法使用，後
    來我用同一個帳號再去申請新的存簿及提款卡，我申請到了
    以後就把新的存簿及新的提款卡交給Ｐ○○。」（本院98年
    6月11日審理筆錄）又Ｐ○○於本院審理時稱：「我在97年9
    月中拿到甲Ｋ○新的存簿與提款卡後，本來要拿給陳本源，
    陳本源才告訴我說他有在作擄鴿勒贖的工作，收購帳戶是為
    了要讓被害鴿主匯款進去，但是陳本源當時又告訴我說他身
    體狀況不好不做了，叫我把甲Ｋ○的存簿與提款卡留下來，
    不要還給甲Ｋ○，問我說要不要做擄鴿勒贖的工作，並且把
    我介紹給擄鴿的『阿發』，後來我就接到『阿發』打來的電
    話，並開始和『阿發』合作，我另外又去問酉○○要不要賺
    擄鴿勒贖的錢，酉○○說好，我們開始合作，我打恐嚇電話
    ，酉○○就負責提款，97年11月初我開始跟阿發買鴿子，一
    開始是一隻鴿子一仟伍佰元的代價，後來阿發算我一隻一仟
    三佰元，阿發抓到鴿子之後，告訴我鴿子腳環上鴿主的電話
    號碼，然後由我打電話去跟鴿主談價錢，一隻鴿子的贖款在
    二千元到二千五百元之間，有些鴿主會殺價，價錢不完全固
    定，每隻鴿子取得贖款後，再給阿發一仟三百元，以及扣除
    電話費之後，其餘就由我與酉○○均分，然後酉○○在匯款
    給阿發後會打電話請阿發將鴿子放回。我和阿發間買鴿子，
    是算鴿子的數目，不是勒贖是否既遂計算，假設買五十隻鴿
    子，縱使只有匯入四十五隻鴿子的錢，我還是要給阿發五十
    隻鴿子的錢。至於人頭帳戶部分，關於徐慶富的存簿，因為
    我和徐慶富從小認識，平時也有在聯絡，我就向徐慶富借存
    簿來用，後來我要還給他時，他就已經入監服刑，而宋雲景
    我是因為施用毒品的關係認識他的，我以五千塊向宋雲景買
    郵局帳戶，周民賢也是用五千塊錢買他的帳戶，張永村是宋
    雲景介紹我認識的，我也是用五千塊跟他買帳戶，另外還有
    一本是甲Ｋ○的存簿，是我之前要給陳本源但是他不收我自
    己留下來用的。人頭帳戶的部分都是我在處理，而打電話用
    的電話卡，是我和酉○○去便利商店買的公共電話卡。我買
    到存簿與提款卡後就交給酉○○，每次打完恐嚇電話之後，
    酉○○會去刷存簿，有錢入帳的話就全部領出來。」（本院
    98年6月4日審理筆錄）酉○○於本院審理時稱：「我參與據
    鴿勒贖的情形如Ｐ○○所述」（本院98年6月4日審理筆錄）
    「擄鴿勒贖所得的錢我是跟Ｐ○○平分，我分得的部分，就
    是我的，我可以自己掌控花用，但是因為我與甲Ｋ○同居，
    甲Ｋ○在97年9月起因為車禍行動不便，所以我有提供一部
    分生活費用給甲Ｋ○跟他的母親。」（本院98年6月11日審
    理筆錄）。
        本院從附表一、附表二之犯罪時間，兩表格之間隔時間
    約二個半月，而附表一中均發生在97年8月中旬（97年8月11
    日至97年8月18日）密集進行，且被害人均匯款入甲Ｋ○之
    前揭帳戶內、附表二則均發生在97年11月6日至97年12月2日
    間密集進行，被害人則分別匯款入甲Ｋ○、宋雲景、徐慶富
    、周民賢、張永村或蔡佩如之帳戶內，從其犯罪之間隔時間
    ，及其使用匯款帳戶之不同，應可判斷其犯罪成員之變動，
    故被告三人前揭供述應堪採信。故Ｐ○○與甲Ｋ○於犯罪事
    實二即附表一，所犯應僅為提供帳戶之幫助恐嚇取財，已
    如前述。惟檢察官於本院審理中，認本案被告所涉均為「集
    合犯」之裁判上一罪關係，故酉○○就附表一部分，雖未涉
    案，爰不另為無罪之諭知。
        另附表二部分，甲Ｋ○將新申請的存簿及提款卡交給Ｐ
    ○○使用，另涉有幫助恐嚇取財之犯行，惟並非全部的被害
    人均匯入甲Ｋ○之帳戶內，匯入甲Ｋ○以外之其他帳戶部分
    ，甲Ｋ○應未涉及幫助恐嚇取財之犯行。被告甲Ｋ○以一提
    供帳戶給Ｐ○○使用之幫助行為，雖造成多名被害人匯款入
    其帳戶內，受恐嚇取財之結果，應屬一行為觸犯數罪名之想
    像競合犯。又檢察官認被告本案所涉均為「集合犯」之裁判
    上一罪關係，故就附表二部分，被害人匯款入甲Ｋ○以外之
    帳戶部分，就甲Ｋ○爰不另為無罪之諭知，並此敘明。
據上論斷，應依刑事訴訟法第299條第1項前段，刑法第28條、第
320條第1項、第30條第1項前段、第2項、第346條第1項、第3項
、第55條、第47條第1項、第51條第5款、第38條第1項第2款，刑
法施行法第1條之1第1項、第2項前段，判決如主文。
本案經檢察官王元郁到庭執行職務
中    華    民    國    98    年    6    月    25    日
                  刑事第九庭         法  官  蕭文學
以上正本證明與原本無異。
如不服本判決應於收受判決後10日內向本院提出上訴書狀，並應
敘述具體理由；其未敘述上訴理由者，應於上訴期間屆滿後20日
內向本院補提理由書（均須按他造當事人之人數附繕本）「切勿
逕送上級法院」。
告訴人或被害人對於判決如有不服具備理由請求檢察官上訴者，
其上訴期間之計算係以檢察官收受判決正本之日期為準。
中    華    民    國    98    年    6    月    26    日
                                     書記官  黃明慧
附錄本案論罪科刑法條全文：
中華民國刑法第320條
（普通竊盜罪、竊佔罪）
意圖為自己或第三人不法之所有，而竊取他人之動產者，為竊盜
罪，處 5 年以下有期徒刑、拘役或 5 百元以下罰金。
意圖為自己或第三人不法之利益，而竊佔他人之不動產者，依前
項之規定處斷。
前二項之未遂犯罰之。
中華民國刑法第346條
（單純恐嚇罪）
意圖為自己或第三人不法之所有，以恐嚇使人將本人或第三人之
物交付者，處6月以上5年以下有期徒刑，得併科1千元以下罰金
。
以前項方法得財產上不法之利益，或使第三人得之者，亦同。
前二項之未遂犯罰之。
附表一：Ｐ○○、甲Ｋ○幫助恐嚇取財
┌──┬────┬────┬────┬──────┬───────┬────┬──────┐
│編號│行為人  │被害人（│竊鴿行為│恐嚇勒贖時間│匯入帳戶      │匯入金額│證據        │
│    │        │鴿主）  │地      │            │              │（新臺幣│            │
│    │        │        │        │            │              │）      │            │
├──┼────┼────┼────┼──────┼───────┼────┼──────┤
│ 1  │Ｐ○○、│Ｋ○○  │北部外海│97年8月11日 │美濃郵局（局號│2300元  │1.Ｋ○○警詢│
│    │甲Ｋ○  │        │訓練遭竊│            │0000000 帳號05│        │  供述      │
│    │        │        │        │            │11989）       │        │2.郵政國內匯│
│    │        │        │        │            │戶名甲Ｋ○    │        │  款單      │
├──┼────┼────┼────┼──────┼───────┼────┼──────┤
│ 2  │Ｐ○○、│甲Ｙ○  │北部外海│97年8月11日 │美濃郵局（局號│2300元  │1.甲Ｙ○警詢│
│    │甲Ｋ○  │        │訓練遭竊│            │0000000 帳號05│        │  供述      │
│    │        │        │        │            │11989）       │        │2.郵政國內匯│
│    │        │        │        │            │戶名甲Ｋ○    │        │  款單      │
├──┼────┼────┼────┼──────┼───────┼────┼──────┤
│ 3  │Ｐ○○、│甲ｗ○  │北部外海│97年8月11日 │美濃郵局（局號│2500元  │1.甲ｗ○警詢│
│    │甲Ｋ○  │        │訓練遭竊│            │0000000 帳號05│        │  供述      │
│    │        │        │        │            │11989）       │        │2.郵政國內匯│
│    │        │        │        │            │戶名甲Ｋ○    │        │  款單      │
├──┼────┼────┼────┼──────┼───────┼────┼──────┤
│ 4  │Ｐ○○、│甲ｊ○  │北部外海│97年8月11日 │美濃郵局（局號│2500元  │1.甲ｊ○警詢│
│    │甲Ｋ○  │        │訓練遭竊│            │0000000 帳號05│        │  供述      │
│    │        │        │        │            │11989）       │        │2.郵政國內匯│
│    │        │        │        │            │戶名甲Ｋ○    │        │  款單      │
├──┼────┼────┼────┼──────┼───────┼────┼──────┤
│ 5  │Ｐ○○、│丑○○  │北部外海│97年8月11日 │美濃郵局（局號│2300元  │1.丑○○警詢│
│    │甲Ｋ○  │        │訓練遭竊│            │0000000 帳號05│        │  供述      │
│    │        │        │        │            │11989）       │        │2.郵政國內匯│
│    │        │        │        │            │戶名甲Ｋ○    │        │  款單      │
├──┼────┼────┼────┼──────┼───────┼────┼──────┤
│ 6  │Ｐ○○、│甲Ｐ○  │北部外海│97年8月11日 │美濃郵局（局號│2500元  │1.甲Ｐ○警詢│
│    │甲Ｋ○  │        │訓練遭竊│            │0000000 帳號05│        │  供述      │
│    │        │        │        │            │11989）       │        │2.郵政國內匯│
│    │        │        │        │            │戶名甲Ｋ○    │        │  款單      │
├──┼────┼────┼────┼──────┼───────┼────┼──────┤
│ 7  │Ｐ○○、│地○○  │北部外海│97年8月11日 │美濃郵局（局號│2500元  │1.甲Ｐ○警詢│
│    │甲Ｋ○  │        │訓練遭竊│            │0000000 帳號05│        │  供述      │
│    │        │        │        │            │11989）       │        │2.郵政國內匯│
│    │        │        │        │            │戶名甲Ｋ○    │        │  款單      │
│    │        │        │        │            │              │        │            │
├──┼────┼────┼────┼──────┼───────┼────┼──────┤
│ 8  │Ｐ○○、│午○○  │北部外海│97年8月12日 │美濃郵局（局號│7000元  │1.午○○警詢│
│    │甲Ｋ○  │        │訓練遭竊│            │0000000 帳號05│        │  供述      │
│    │        │        │        │            │11989）       │        │2.郵政國內匯│
│    │        │        │        │            │戶名甲Ｋ○    │        │  款單      │
├──┼────┼────┼────┼──────┼───────┼────┼──────┤
│ 9  │Ｐ○○、│Ｙ○○  │北部外海│97年8月12日 │美濃郵局（局號│2000元  │1.Ｙ○○警詢│
│    │甲Ｋ○  │        │訓練遭竊│            │0000000 帳號05│        │  供述      │
│    │        │        │        │            │11989）       │        │2.郵政國內匯│
│    │        │        │        │            │戶名甲Ｋ○    │        │  款單      │
├──┼────┼────┼────┼──────┼───────┼────┼──────┤
│ 10 │Ｐ○○、│甲午○  │北部外海│97年8月12日 │美濃郵局（局號│2300元  │1.甲午○警詢│
│    │甲Ｋ○  │        │訓練遭竊│            │0000000 帳號05│        │  供述      │
│    │        │        │        │            │11989）       │        │2.郵政國內匯│
│    │        │        │        │            │戶名甲Ｋ○    │        │  款單      │
├──┼────┼────┼────┼──────┼───────┼────┼──────┤
│ 11 │Ｐ○○、│甲宙○  │北部外海│97年8月12日 │美濃郵局（局號│2500元  │1.甲宙○警詢│
│    │甲Ｋ○  │        │訓練遭竊│            │0000000 帳號05│        │  供述      │
│    │        │        │        │            │11989）       │        │2.郵政國內匯│
│    │        │        │        │            │戶名甲Ｋ○    │        │  款單      │
├──┼────┼────┼────┼──────┼───────┼────┼──────┤
│ 12 │Ｐ○○、│甲ｉ○  │北部外海│97年8月12日 │美濃郵局（局號│2500元  │1.甲ｉ○警詢│
│    │甲Ｋ○  │        │訓練遭竊│            │0000000 帳號05│        │  供述      │
│    │        │        │        │            │11989）       │        │2.郵政國內匯│
│    │        │        │        │            │戶名甲Ｋ○    │        │  款單      │
├──┼────┼────┼────┼──────┼───────┼────┼──────┤
│ 13 │Ｐ○○、│Ｅ○○  │北部外海│97年8月12日 │美濃郵局（局號│2500元  │1.Ｅ○○警詢│
│    │甲Ｋ○  │        │訓練遭竊│            │0000000 帳號05│        │  供述      │
│    │        │        │        │            │11989）       │        │2.郵政國內匯│
│    │        │        │        │            │戶名甲Ｋ○    │        │  款單      │
├──┼────┼────┼────┼──────┼───────┼────┼──────┤
│ 14 │Ｐ○○、│庚○○  │北部外海│97年8月12日 │美濃郵局（局號│2300元  │1.庚○○警詢│
│    │甲Ｋ○  │        │訓練遭竊│            │0000000 帳號05│        │  供述      │
│    │        │        │        │            │11989）       │        │2.郵政國內匯│
│    │        │        │        │            │戶名甲Ｋ○    │        │  款單      │
├──┼────┼────┼────┼──────┼───────┼────┼──────┤
│ 15 │Ｐ○○、│Ａ○○  │北部外海│97年8月12日 │美濃郵局（局號│2500元  │1.Ａ○○警詢│
│    │甲Ｋ○  │        │訓練遭竊│            │0000000 帳號05│        │  供述      │
│    │        │        │        │            │11989）       │        │2.郵政國內匯│
│    │        │        │        │            │戶名甲Ｋ○    │        │  款單      │
├──┼────┼────┼────┼──────┼───────┼────┼──────┤
│ 16 │Ｐ○○、│Ｆ○○  │北部外海│97年8月12日 │美濃郵局（局號│2000元  │1.Ｆ○○警詢│
│    │甲Ｋ○  │        │訓練遭竊│            │0000000 帳號05│        │  供述      │
│    │        │        │        │            │11989）       │        │2.郵政國內匯│
│    │        │        │        │            │戶名甲Ｋ○    │        │  款單      │
├──┼────┼────┼────┼──────┼───────┼────┼──────┤
│ 17 │Ｐ○○、│甲己○  │北部外海│97年8月12日 │美濃郵局（局號│2500元  │1.甲己○警詢│
│    │甲Ｋ○  │        │訓練遭竊│            │0000000 帳號05│        │  供述      │
│    │        │        │        │            │11989）       │        │2.郵政國內匯│
│    │        │        │        │            │戶名甲Ｋ○    │        │  款單      │
├──┼────┼────┼────┼──────┼───────┼────┼──────┤
│ 18 │Ｐ○○、│乙乙○  │北部外海│97年8月12日 │美濃郵局（局號│2500元  │1.乙乙○警詢│
│    │甲Ｋ○  │        │訓練遭竊│            │0000000 帳號05│        │  供述      │
│    │        │        │        │            │11989）       │        │2.郵政國內匯│
│    │        │        │        │            │戶名甲Ｋ○    │        │  款單      │
├──┼────┼────┼────┼──────┼───────┼────┼──────┤
│ 19 │Ｐ○○、│ｂ○○  │北部外海│97年8月13日 │美濃郵局（局號│2500元  │1.ｂ○○警詢│
│    │甲Ｋ○  │        │訓練遭竊│            │0000000 帳號05│        │  供述      │
│    │        │        │        │            │11989）       │        │2.郵政國內匯│
│    │        │        │        │            │戶名甲Ｋ○    │        │  款單      │
├──┼────┼────┼────┼──────┼───────┼────┼──────┤
│ 20 │Ｐ○○、│甲ｏ○  │北部外海│97年8月13日 │美濃郵局（局號│2500元  │1.甲ｏ○警詢│
│    │甲Ｋ○  │        │訓練遭竊│            │0000000 帳號05│        │  供述      │
│    │        │        │        │            │11989）       │        │2.郵政國內匯│
│    │        │        │        │            │戶名甲Ｋ○    │        │  款單      │
├──┼────┼────┼────┼──────┼───────┼────┼──────┤
│ 21 │Ｐ○○、│ｒ○○  │北部外海│97年8月13日 │美濃郵局（局號│2300元  │1.ｒ○○警詢│
│    │甲Ｋ○  │        │訓練遭竊│            │0000000 帳號05│        │  供述      │
│    │        │        │        │            │11989）       │        │2.郵政國內匯│
│    │        │        │        │            │戶名甲Ｋ○    │        │  款單      │
├──┼────┼────┼────┼──────┼───────┼────┼──────┤
│ 22 │Ｐ○○、│ａ○○  │北部外海│97年8月13日 │美濃郵局（局號│2500元  │1.ａ○○警詢│
│    │甲Ｋ○  │        │訓練遭竊│            │0000000 帳號05│        │  供述      │
│    │        │        │        │            │11989）       │        │2.郵政國內匯│
│    │        │        │        │            │戶名甲Ｋ○    │        │  款單      │
├──┼────┼────┼────┼──────┼───────┼────┼──────┤
│ 23 │Ｐ○○、│甲Ｔ○  │北部外海│97年8月13日 │美濃郵局（局號│2300元  │1.甲Ｔ○警詢│
│    │甲Ｋ○  │        │訓練遭竊│            │0000000 帳號05│        │  供述      │
│    │        │        │        │            │11989）       │        │2.郵政國內匯│
│    │        │        │        │            │戶名甲Ｋ○    │        │  款單      │
├──┼────┼────┼────┼──────┼───────┼────┼──────┤
│ 24 │Ｐ○○、│宇○○  │北部外海│97年8月13日 │美濃郵局（局號│2500元  │1.宇○○警詢│
│    │甲Ｋ○  │        │訓練遭竊│            │0000000 帳號05│        │  供述      │
│    │        │        │        │            │11989）       │        │2.郵政國內匯│
│    │        │        │        │            │戶名甲Ｋ○    │        │  款單      │
├──┼────┼────┼────┼──────┼───────┼────┼──────┤
│ 25 │Ｐ○○、│甲ｙ○  │北部外海│97年8月13日 │美濃郵局（局號│2500元  │1.甲ｙ○警詢│
│    │甲Ｋ○  │        │訓練遭竊│            │0000000 帳號05│        │  供述      │
│    │        │        │        │            │11989）       │        │2.郵政國內匯│
│    │        │        │        │            │戶名甲Ｋ○    │        │  款單      │
├──┼────┼────┼────┼──────┼───────┼────┼──────┤
│ 26 │Ｐ○○、│黃○○  │北部外海│97年8月13日 │美濃郵局（局號│2300元  │1.黃○○警詢│
│    │甲Ｋ○  │        │訓練遭竊│            │0000000 帳號05│        │  供述      │
│    │        │        │        │            │11989）       │        │2.郵政國內匯│
│    │        │        │        │            │戶名甲Ｋ○    │        │  款單      │
├──┼────┼────┼────┼──────┼───────┼────┼──────┤
│ 27 │Ｐ○○、│申○○  │北部外海│97年8月13日 │美濃郵局（局號│2200元  │1.申○○警詢│
│    │甲Ｋ○  │        │訓練遭竊│            │0000000 帳號05│        │  供述      │
│    │        │        │        │            │11989）       │        │2.郵政國內匯│
│    │        │        │        │            │戶名甲Ｋ○    │        │  款單      │
├──┼────┼────┼────┼──────┼───────┼────┼──────┤
│ 28 │Ｐ○○、│Ｊ○○  │北部外海│97年8月13日 │美濃郵局（局號│2500元  │1.Ｊ○○警詢│
│    │甲Ｋ○  │        │訓練遭竊│            │0000000 帳號05│        │  供述      │
│    │        │        │        │            │11989）       │        │2.郵政國內匯│
│    │        │        │        │            │戶名甲Ｋ○    │        │  款單      │
├──┼────┼────┼────┼──────┼───────┼────┼──────┤
│ 29 │Ｐ○○、│甲癸○  │北部外海│97年8月13日 │美濃郵局（局號│2500元  │1.甲癸○警詢│
│    │甲Ｋ○  │        │訓練遭竊│            │0000000 帳號05│        │  供述      │
│    │        │        │        │            │11989）       │        │2.郵政國內匯│
│    │        │        │        │            │戶名甲Ｋ○    │        │  款單      │
├──┼────┼────┼────┼──────┼───────┼────┼──────┤
│ 30 │Ｐ○○、│ｌ○○  │北部外海│97年8月14日 │美濃郵局（局號│2000元  │1.ｌ○○警詢│
│    │甲Ｋ○  │        │訓練遭竊│            │0000000 帳號05│        │  供述      │
│    │        │        │        │            │11989）       │        │2.郵政國內匯│
│    │        │        │        │            │戶名甲Ｋ○    │        │  款單      │
├──┼────┼────┼────┼──────┼───────┼────┼──────┤
│ 31 │Ｐ○○、│甲ｂ○  │北部外海│97年8月14日 │美濃郵局（局號│2200元  │1.甲ｂ○警詢│
│    │甲Ｋ○  │        │訓練遭竊│            │0000000 帳號05│        │  供述      │
│    │        │        │        │            │11989）       │        │2.郵政國內匯│
│    │        │        │        │            │戶名甲Ｋ○    │        │  款單      │
├──┼────┼────┼────┼──────┼───────┼────┼──────┤
│ 32 │Ｐ○○、│辰○○  │北部外海│97年8月14日 │美濃郵局（局號│2200元  │1.辰○○警詢│
│    │甲Ｋ○  │        │訓練遭竊│            │0000000 帳號05│        │  供述      │
│    │        │        │        │            │11989）       │        │2.郵政國內匯│
│    │        │        │        │            │戶名甲Ｋ○    │        │  款單      │
├──┼────┼────┼────┼──────┼───────┼────┼──────┤
│ 33 │Ｐ○○、│Ｌ○○  │北部外海│97年8月14日 │美濃郵局（局號│2500元  │1.Ｌ○○警詢│
│    │甲Ｋ○  │        │訓練遭竊│            │0000000 帳號05│        │  供述      │
│    │        │        │        │            │11989）       │        │2.郵政國內匯│
│    │        │        │        │            │戶名甲Ｋ○    │        │  款單      │
├──┼────┼────┼────┼──────┼───────┼────┼──────┤
│ 34 │Ｐ○○、│Ｘ○○  │北部外海│97年8月13日 │美濃郵局（局號│2500元  │1.Ｘ○○警詢│
│    │甲Ｋ○  │        │訓練遭竊│（起訴書誤載│0000000 帳號05│        │  供述      │
│    │        │        │        │為97年8 月14│11989）       │        │2.郵政國內匯│
│    │        │        │        │日）        │戶名甲Ｋ○    │        │  款單      │
├──┼────┼────┼────┼──────┼───────┼────┼──────┤
│ 35 │Ｐ○○、│甲宇○  │北部外海│97年8月14日 │美濃郵局（局號│1800元  │1.甲宇○警詢│
│    │甲Ｋ○  │        │訓練遭竊│            │0000000 帳號05│        │  供述      │
│    │        │        │        │            │11989）       │        │2.郵政國內匯│
│    │        │        │        │            │戶名甲Ｋ○    │        │  款單      │
├──┼────┼────┼────┼──────┼───────┼────┼──────┤
│ 36 │Ｐ○○、│甲ｈ○  │北部外海│97年8月14日 │美濃郵局（局號│1600元  │1.甲ｈ○警詢│
│    │甲Ｋ○  │        │訓練遭竊│            │0000000 帳號05│        │  供述      │
│    │        │        │        │            │11989）       │        │2.郵政國內匯│
│    │        │        │        │            │戶名甲Ｋ○    │        │  款單      │
├──┼────┼────┼────┼──────┼───────┼────┼──────┤
│ 37 │Ｐ○○、│Ｇ○○  │北部外海│97年8月14日 │美濃郵局（局號│2000元  │1.Ｇ○○警詢│
│    │甲Ｋ○  │        │訓練遭竊│            │0000000 帳號05│        │  供述      │
│    │        │        │        │            │11989）       │        │2.郵政國內匯│
│    │        │        │        │            │戶名甲Ｋ○    │        │  款單      │
├──┼────┼────┼────┼──────┼───────┼────┼──────┤
│ 38 │Ｐ○○、│甲ｚ○  │北部外海│97年8月14日 │美濃郵局（局號│2200元  │1.甲ｚ○警詢│
│    │甲Ｋ○  │        │訓練遭竊│            │0000000 帳號05│        │  供述      │
│    │        │        │        │            │11989）       │        │2.郵政國內匯│
│    │        │        │        │            │戶名甲Ｋ○    │        │  款單      │
├──┼────┼────┼────┼──────┼───────┼────┼──────┤
│ 39 │Ｐ○○、│己○○  │北部外海│97年8月14日 │美濃郵局（局號│2500元  │1.己○○警詢│
│    │甲Ｋ○  │        │訓練遭竊│            │0000000 帳號05│        │  供述      │
│    │        │        │        │            │11989）       │        │2.郵政國內匯│
│    │        │        │        │            │戶名甲Ｋ○    │        │  款單      │
├──┼────┼────┼────┼──────┼───────┼────┼──────┤
│ 39 │Ｐ○○、│己○○  │北部外海│97年8月14日 │美濃郵局（局號│2500元  │1.己○○警詢│
│    │甲Ｋ○  │        │訓練遭竊│            │0000000 帳號05│        │  供述      │
│    │        │        │        │            │11989）       │        │2.郵政國內匯│
│    │        │        │        │            │戶名甲Ｋ○    │        │  款單      │
├──┼────┼────┼────┼──────┼───────┼────┼──────┤
│ 40 │Ｐ○○、│丙○○  │北部外海│97年8月14日 │美濃郵局（局號│2200元  │1.丙○○警詢│
│    │甲Ｋ○  │        │訓練遭竊│            │0000000 帳號05│        │  供述      │
│    │        │        │        │            │11989）       │        │2.郵政國內匯│
│    │        │        │        │            │戶名甲Ｋ○    │        │  款單      │
├──┼────┼────┼────┼──────┼───────┼────┼──────┤
│ 41 │Ｐ○○、│Ｔ○○  │北部外海│97年8月14日 │美濃郵局（局號│2500元  │1.Ｔ○○警詢│
│    │甲Ｋ○  │        │訓練遭竊│            │0000000 帳號05│        │  供述      │
│    │        │        │        │            │11989）       │        │2.郵政國內匯│
│    │        │        │        │            │戶名甲Ｋ○    │        │  款單      │
├──┼────┼────┼────┼──────┼───────┼────┼──────┤
│ 42 │Ｐ○○、│天○○  │北部外海│97年8月14日 │美濃郵局（局號│2500元  │1.天○○警詢│
│    │甲Ｋ○  │        │訓練遭竊│            │0000000 帳號05│        │  供述      │
│    │        │        │        │            │11989）       │        │2.郵政國內匯│
│    │        │        │        │            │戶名甲Ｋ○    │        │  款單      │
├──┼────┼────┼────┼──────┼───────┼────┼──────┤
│ 43 │Ｐ○○、│Ｂ○○  │北部外海│97年8月14日 │美濃郵局（局號│5000元  │1.Ｂ○○警詢│
│    │甲Ｋ○  │        │訓練遭竊│            │0000000 帳號05│        │  供述      │
│    │        │        │        │            │11989）       │        │2.郵政國內匯│
│    │        │        │        │            │戶名甲Ｋ○    │        │  款單      │
├──┼────┼────┼────┼──────┼───────┼────┼──────┤
│ 44 │Ｐ○○、│甲ｎ○  │北部外海│97年8月15日 │美濃郵局（局號│2200元  │1.甲ｎ○警詢│
│    │甲Ｋ○  │        │訓練遭竊│            │0000000 帳號05│        │  供述      │
│    │        │        │        │            │11989）       │        │2.郵政國內匯│
│    │        │        │        │            │戶名甲Ｋ○    │        │  款單      │
├──┼────┼────┼────┼──────┼───────┼────┼──────┤
│ 45 │Ｐ○○、│玄○○  │北部外海│97年8月18日 │美濃郵局（局號│2200元  │1.玄○○警詢│
│    │甲Ｋ○  │        │訓練遭竊│            │0000000 帳號05│        │  供述      │
│    │        │        │        │            │11989）       │        │2.郵政國內匯│
│    │        │        │        │            │戶名甲Ｋ○    │        │  款單      │
├──┼────┼────┼────┼──────┼───────┼────┼──────┤
│ 46 │Ｐ○○、│ｗ○○  │北部外海│97年8月18日 │美濃郵局（局號│4200元  │1.ｗ○○警詢│
│    │甲Ｋ○  │        │訓練遭竊│            │0000000 帳號05│        │  供述      │
│    │        │        │        │            │11989）       │        │2.郵政國內匯│
│    │        │        │        │            │戶名甲Ｋ○    │        │  款單      │
├──┼────┼────┼────┼──────┼───────┼────┼──────┤
│ 47 │Ｐ○○、│ｉ○○  │北部外海│97年8月18日 │美濃郵局（局號│2000元  │1.ｉ○○警詢│
│    │甲Ｋ○  │        │訓練遭竊│            │0000000 帳號05│        │  供述      │
│    │        │        │        │            │11989）       │        │2.郵政國內匯│
│    │        │        │        │            │戶名甲Ｋ○    │        │  款單      │
├──┼────┼────┼────┼──────┼───────┼────┼──────┤
│ 48 │Ｐ○○、│宙○○  │北部外海│97年8月18日 │美濃郵局（局號│2500元  │1.宙○○警詢│
│    │甲Ｋ○  │        │訓練遭竊│            │0000000 帳號05│        │  供述      │
│    │        │        │        │            │11989）       │        │2.郵政國內匯│
│    │        │        │        │            │戶名甲Ｋ○    │        │  款單      │
├──┼────┼────┼────┼──────┼───────┼────┼──────┤
│ 49 │Ｐ○○、│甲Ｗ○  │北部外海│97年8月18日 │美濃郵局（局號│2200元  │1.甲Ｗ○警詢│
│    │甲Ｋ○  │        │訓練遭竊│            │0000000 帳號05│        │  供述      │
│    │        │        │        │            │11989）       │        │2.郵政國內匯│
│    │        │        │        │            │戶名甲Ｋ○    │        │  款單      │
│    │        │        │        │            │              │        │            │
└──┴────┴────┴────┴──────┴───────┴────┴──────┘
~F0~T40
附表二：
┌──┬────┬────┬────┬──────┬───────┬────┬───┬───────┬────────┐
│編號│行為人  │被害人（│竊鴿行為│勒贖時間    │匯入帳戶      │匯入金額│勒贖用│證          據│主            文│
│    │        │鴿主）  │地      │            │              │        │電話  │              │                │
│    │        │        │        │            │              │        │      │              │                │
├──┼────┼────┼────┼──────┼───────┼────┼───┼───────┼────────┤
│ 1  │Ｐ○○、│Ｏ○○  │北部外海│97年11月6日 │美濃郵局（局號│8000元  │07-681│1.Ｏ○○警詢供│Ｐ○○共同竊盜，│
│    │酉○○、│        │訓練遭竊│            │0000000 帳號04│        │6431  │  述          │累犯，處有期徒刑│
│    │        │        │        │            │58144）       │        │      │2.通聯紀錄查詢│月；又共同意圖│
│    │        │        │        │            │戶名徐慶富    │        │      │  系統        │為自己不法之所有│
│    │        │        │        │            │              │        │      │3.郵局存摺交易│，以恐嚇使人將本│
│    │        │        │        │            │              │        │      │  明細表      │人之物交付，累犯│
│    │        │        │        │            │              │        │      │              │，處有期徒刑柒月│
│    │        │        │        │            │              │        │      │              │，扣案筆記本壹本│
│    │        │        │        │            │              │        │      │              │沒收。酉○○共同│
│    │        │        │        │            │              │        │      │              │竊盜，處有期徒刑│
│    │        │        │        │            │              │        │      │              │貳月；又共同意圖│
│    │        │        │        │            │              │        │      │              │為自己不法之所有│
│    │        │        │        │            │              │        │      │              │，以恐嚇使人將本│
│    │        │        │        │            │              │        │      │              │人之物交付，處有│
│    │        │        │        │            │              │        │      │              │期徒刑陸月，扣案│
│    │        │        │        │            │              │        │      │              │筆記本壹本沒收。│
│    │        │        │        │            │              │        │      │              │                │
├──┼────┼────┼────┼──────┼───────┼────┼───┼───────┼────────┤
│ 2  │Ｐ○○、│甲申○  │北部外海│97年11月6日 │美濃郵局（局號│10000元 │07-681│1.甲申○警詢供│同上            │
│    │酉○○、│        │訓練遭竊│            │0000000 帳號04│        │6431  │  述          │                │
│    │        │        │        │            │58144）       │        │      │2.通聯紀錄查詢│                │
│    │        │        │        │            │戶名徐慶富    │        │      │  系統        │                │
│    │        │        │        │            │              │        │      │3.郵局存摺交易│                │
│    │        │        │        │            │              │        │      │  明細表      │                │
├──┼────┼────┼────┼──────┼───────┼────┼───┼───────┼────────┤
│ 3  │Ｐ○○、│ｈ○○  │北部外海│97年11月6日 │美濃郵局（局號│2006元  │07-681│1.ｈ○○警詢供│同上            │
│    │酉○○、│        │訓練遭竊│            │0000000 帳號05│        │6439  │  述          │                │
│    │        │        │        │            │11989）       │        │      │2.通聯紀錄查詢│                │
│    │        │        │        │            │戶名甲Ｋ○    │        │      │  系統        │                │
│    │        │        │        │            │              │        │      │3.郵局存摺交易│                │
│    │        │        │        │            │              │        │      │  明細表      │                │
├──┼────┼────┼────┼──────┼───────┼────┼───┼───────┼────────┤
│ 4  │Ｐ○○、│Ｖ○○  │北部外海│97年11月6日 │美濃郵局（局號│1500元  │07-681│1.Ｖ○○警詢供│同上            │
│    │酉○○、│        │訓練遭竊│            │0000000 帳號05│        │6439  │  述          │                │
│    │        │        │        │            │11989）       │        │      │2.通聯紀錄查詢│                │
│    │        │        │        │            │戶名甲Ｋ○    │        │      │  系統        │                │
│    │        │        │        │            │              │        │      │3.郵局存摺交易│                │
│    │        │        │        │            │              │        │      │  明細表      │                │
├──┼────┼────┼────┼──────┼───────┼────┼───┼───────┼────────┤
│ 5  │Ｐ○○、│Ｄ○○  │北部外海│97年11月6日 │美濃郵局（局號│2006元  │07-681│1.Ｄ○○警詢供│同上            │
│    │酉○○、│        │訓練遭竊│            │0000000 帳號04│        │6439  │  述          │                │
│    │        │        │        │            │78514）       │        │      │2.通聯紀錄查詢│                │
│    │        │        │        │            │戶名宋雲景    │        │      │  系統        │                │
│    │        │        │        │            │              │        │      │3.郵局存摺交易│                │
│    │        │        │        │            │              │        │      │  明細表      │                │
├──┼────┼────┼────┼──────┼───────┼────┼───┼───────┼────────┤
│ 6  │Ｐ○○、│甲Ｒ○  │北部外海│97年11月6日 │美濃郵局（局號│2006元  │07-681│1.甲Ｒ○警詢供│同上            │
│    │酉○○、│        │訓練遭竊│            │0000000 帳號05│        │6439  │  述          │                │
│    │        │        │        │            │11989）       │        │      │2.通聯紀錄查詢│                │
│    │        │        │        │            │戶名甲Ｋ○    │        │      │  系統        │                │
│    │        │        │        │            │              │        │      │3.郵局存摺交易│                │
│    │        │        │        │            │              │        │      │  明細表      │                │
├──┼────┼────┼────┼──────┼───────┼────┼───┼───────┼────────┤
│ 7  │Ｐ○○、│巳○○  │北部外海│97年11月7日 │美濃郵局（局號│2030元  │07-681│1.巳○○警詢供│同上            │
│    │酉○○、│        │訓練遭竊│            │0000000 帳號05│        │6439  │  述          │                │
│    │        │        │        │            │11989）       │        │      │2.通聯紀錄查詢│                │
│    │        │        │        │            │戶名甲Ｋ○    │        │      │  系統        │                │
│    │        │        │        │            │              │        │      │3.郵局存摺交易│                │
│    │        │        │        │            │              │        │      │  明細表      │                │
├──┼────┼────┼────┼──────┼───────┼────┼───┼───────┼────────┤
│ 8  │Ｐ○○、│甲戌○  │北部外海│97年11月7日 │美濃郵局（局號│2015元  │07-681│1.甲戌○警詢供│同上            │
│    │酉○○、│        │訓練遭竊│            │0000000 帳號05│        │6431  │  述          │                │
│    │        │        │        │            │11989）       │        │      │2.通聯紀錄查詢│                │
│    │        │        │        │            │戶名甲Ｋ○    │        │      │  系統        │                │
│    │        │        │        │            │              │        │      │3.郵局存摺交易│                │
│    │        │        │        │            │              │        │      │  明細表      │                │
├──┼────┼────┼────┼──────┼───────┼────┼───┼───────┼────────┤
│ 9  │Ｐ○○、│甲ｄ○  │北部外海│97年11月7日 │美濃郵局（局號│2005元  │07-681│1.甲ｄ○警詢供│同上            │
│    │酉○○、│        │訓練遭竊│            │0000000 帳號05│        │7479  │  述          │                │
│    │        │        │        │            │11989）       │        │      │2.通聯紀錄查詢│                │
│    │        │        │        │            │戶名甲Ｋ○    │        │      │  系統        │                │
│    │        │        │        │            │              │        │      │3.郵局存摺交易│                │
│    │        │        │        │            │              │        │      │  明細表      │                │
├──┼────┼────┼────┼──────┼───────┼────┼───┼───────┼────────┤
│ 10 │Ｐ○○、│甲亥○  │北部外海│97年11月7日 │美濃郵局（局號│4000元  │07-681│1.甲亥○警詢供│                │
│    │酉○○、│        │訓練遭竊│            │0000000 帳號05│        │7479  │  述          │同上            │
│    │        │        │        │            │11989）       │        │      │2.通聯紀錄查詢│                │
│    │        │        │        │            │戶名甲Ｋ○    │        │      │  系統        │                │
│    │        │        │        │            │              │        │      │3.郵局存摺交易│                │
│    │        │        │        │            │              │        │      │  明細表      │                │
├──┼────┼────┼────┼──────┼───────┼────┼───┼───────┼────────┤
│ 11 │Ｐ○○、│甲Ｌ○  │北部外海│97年11月7日 │美濃郵局（局號│2020元  │07-681│1.甲Ｌ○警詢供│同上            │
│    │酉○○、│        │訓練遭竊│            │0000000 帳號05│        │6431  │  述          │                │
│    │        │        │        │            │11989）       │        │      │2.通聯紀錄查詢│                │
│    │        │        │        │            │戶名甲Ｋ○    │        │      │  系統        │                │
│    │        │        │        │            │              │        │      │3.郵局存摺交易│                │
│    │        │        │        │            │              │        │      │  明細表      │                │
├──┼────┼────┼────┼──────┼───────┼────┼───┼───────┼────────┤
│ 12 │Ｐ○○、│Ｃ○○  │北部外海│97年11月7日 │              │2300元  │07-681│1.Ｃ○○警詢供│Ｐ○○共同竊盜，│
│    │酉○○、│        │訓練遭竊│            │              │（未匯款│6439  │  述          │累犯，處有期徒刑│
│    │        │        │        │            │              │）      │      │2.通聯紀錄查詢│月；又共同意圖│
│    │        │        │        │            │              │        │      │  系統        │為自己不法之所有│
│    │        │        │        │            │              │        │      │              │，以恐嚇使人將本│
│    │        │        │        │            │              │        │      │              │人之物交付，未遂│
│    │        │        │        │            │              │        │      │              │，累犯，處有期徒│
│    │        │        │        │            │              │        │      │              │刑肆月，扣案筆記│
│    │        │        │        │            │              │        │      │              │本壹本沒收。吳富│
│    │        │        │        │            │              │        │      │              │子共同竊盜，處有│
│    │        │        │        │            │              │        │      │              │期徒刑貳月；又共│
│    │        │        │        │            │              │        │      │              │同意圖為自己不法│
│    │        │        │        │            │              │        │      │              │之所有，以恐嚇使│
│    │        │        │        │            │              │        │      │              │人將本人之物交付│
│    │        │        │        │            │              │        │      │              │，未遂，處有期徒│
│    │        │        │        │            │              │        │      │              │刑肆月，扣案筆記│
│    │        │        │        │            │              │        │      │              │本壹本沒收。    │
├──┼────┼────┼────┼──────┼───────┼────┼───┼───────┼────────┤
│ 13 │Ｐ○○、│甲Ｕ○（│北部外海│97年11月7日 │美濃郵局（局號│2010元  │07-681│1.甲Ｕ○警詢供│Ｐ○○共同竊盜，│
│    │酉○○、│起訴書誤│訓練遭竊│            │0000000 帳號05│        │6431  │  述          │累犯，處有期徒刑│
│    │        │載為廖崇│        │            │11989）       │        │      │2.通聯紀錄查詢│月；又共同意圖│
│    │        │帷）    │        │            │戶名甲Ｋ○    │        │      │  系統        │為自己不法之所有│
│    │        │        │        │            │              │        │      │3.郵局存摺交易│，以恐嚇使人將本│
│    │        │        │        │            │              │        │      │  明細表      │人之物交付，累犯│
│    │        │        │        │            │              │        │      │              │，處有期徒刑柒月│
│    │        │        │        │            │              │        │      │              │，扣案筆記本壹本│
│    │        │        │        │            │              │        │      │              │沒收。酉○○共同│
│    │        │        │        │            │              │        │      │              │竊盜，處有期徒刑│
│    │        │        │        │            │              │        │      │              │貳月；又共同意圖│
│    │        │        │        │            │              │        │      │              │為自己不法之所有│
│    │        │        │        │            │              │        │      │              │，以恐嚇使人將本│
│    │        │        │        │            │              │        │      │              │人之物交付，處有│
│    │        │        │        │            │              │        │      │              │期徒刑陸月，扣案│
│    │        │        │        │            │              │        │      │              │筆記本壹本沒收。│
├──┼────┼────┼────┼──────┼───────┼────┼───┼───────┼────────┤
│ 14 │Ｐ○○、│甲酉○  │北部外海│97年11月7日 │美濃郵局（局號│2210元  │07-681│1.甲酉○警詢供│同上            │
│    │酉○○、│        │訓練遭竊│            │0000000 帳號05│        │6439  │  述          │                │
│    │        │        │        │            │11989）       │        │      │2.通聯紀錄查詢│                │
│    │        │        │        │            │戶名甲Ｋ○    │        │      │  系統        │                │
│    │        │        │        │            │              │        │      │3.郵局存摺交易│                │
│    │        │        │        │            │              │        │      │  明細表      │                │
├──┼────┼────┼────┼──────┼───────┼────┼───┼───────┼────────┤
│ 15 │Ｐ○○、│Ｑ○○  │北部外海│97年11月7日 │美濃郵局（局號│2220元  │07-681│1.Ｑ○○警詢供│同上            │
│    │酉○○、│        │訓練遭竊│            │0000000 帳號05│        │6439  │  述          │                │
│    │        │        │        │            │11989）       │        │      │2.通聯紀錄查詢│                │
│    │        │        │        │            │戶名甲Ｋ○    │        │      │  系統        │                │
│    │        │        │        │            │              │        │      │3.郵局存摺交易│                │
│    │        │        │        │            │              │        │      │  明細表      │                │
├──┼────┼────┼────┼──────┼───────┼────┼───┼───────┼────────┤
│ 16 │Ｐ○○、│Ｒ○○  │北部外海│97年11月7日 │美濃郵局（局號│1800元  │07-681│1.Ｒ○○警詢供│同上            │
│    │酉○○、│        │訓練遭竊│            │0000000 帳號05│        │6439  │  述          │                │
│    │        │        │        │            │11989）       │        │      │2.通聯紀錄查詢│                │
│    │        │        │        │            │戶名甲Ｋ○    │        │      │  系統        │                │
│    │        │        │        │            │              │        │      │3.郵局存摺交易│                │
│    │        │        │        │            │              │        │      │  明細表      │                │
├──┼────┼────┼────┼──────┼───────┼────┼───┼───────┼────────┤
│ 17 │Ｐ○○、│甲ｐ○  │北部外海│97年11月7日 │美濃郵局（局號│4000元  │07-681│1.甲ｐ○警詢供│同上            │
│    │酉○○、│        │訓練遭竊│            │0000000 帳號04│        │7479  │  述          │                │
│    │        │        │        │            │58144）       │        │      │2.通聯紀錄查詢│                │
│    │        │        │        │            │戶名徐慶富    │        │      │  系統        │                │
│    │        │        │        │            │              │        │      │3.郵局存摺交易│                │
│    │        │        │        │            │              │        │      │  明細表      │                │
├──┼────┼────┼────┼──────┼───────┼────┼───┼───────┼────────┤
│ 18 │Ｐ○○、│ｔ○○  │北部外海│97年11月7日 │美濃郵局（局號│2010元  │07-681│1.ｔ○○警詢供│同上            │
│    │酉○○、│        │訓練遭竊│            │0000000 帳號04│        │7479  │  述          │                │
│    │        │        │        │            │58144）       │        │      │2.通聯紀錄查詢│                │
│    │        │        │        │            │戶名徐慶富    │        │      │  系統        │                │
│    │        │        │        │            │              │        │      │3.郵局存摺交易│                │
│    │        │        │        │            │              │        │      │  明細表      │                │
├──┼────┼────┼────┼──────┼───────┼────┼───┼───────┼────────┤
│ 19 │Ｐ○○、│甲ｌ○  │北部外海│97年11月7日 │美濃郵局（局號│10000元 │07-681│1.甲ｌ○警詢供│同上            │
│    │酉○○、│        │訓練遭竊│            │0000000 帳號05│        │6431  │  述          │                │
│    │        │        │        │            │11989）       │        │      │2.通聯紀錄查詢│                │
│    │        │        │        │            │戶名甲Ｋ○    │        │      │  系統        │                │
│    │        │        │        │            │              │        │      │3.郵局存摺交易│                │
│    │        │        │        │            │              │        │      │  明細表      │                │
├──┼────┼────┼────┼──────┼───────┼────┼───┼───────┼────────┤
│ 20 │Ｐ○○、│石璧嬋  │北部外海│97年11月7日 │美濃郵局（局號│2210元  │07-681│1.石璧嬋警詢供│同上            │
│    │酉○○、│        │訓練遭竊│            │0000000 帳號05│        │6439  │  述          │                │
│    │        │        │        │            │11989）       │        │      │2.通聯紀錄查詢│                │
│    │        │        │        │            │戶名甲Ｋ○    │        │      │  系統        │                │
│    │        │        │        │            │              │        │      │3.郵局存摺交易│                │
│    │        │        │        │            │              │        │      │  明細表      │                │
├──┼────┼────┼────┼──────┼───────┼────┼───┼───────┼────────┤
│ 21 │Ｐ○○、│甲Ｚ○  │北部外海│97年11月13日│美濃郵局（局號│4600元  │07-681│1.甲Ｚ○警詢供│同上            │
│    │酉○○、│        │訓練遭竊│            │0000000 帳號05│        │7479  │  述          │                │
│    │        │        │        │            │11989）       │        │      │2.通聯紀錄查詢│                │
│    │        │        │        │            │戶名甲Ｋ○    │        │      │  系統        │                │
│    │        │        │        │            │              │        │      │3.郵局存摺交易│                │
│    │        │        │        │            │              │        │      │  明細表      │                │
│    │        │        │        │            │              │        │      │4.匯款單      │                │
├──┼────┼────┼────┼──────┼───────┼────┼───┼───────┼────────┤
│ 22 │Ｐ○○、│甲黃○  │北部外海│97年11月13日│美濃郵局（局號│4500元  │07-681│1.甲黃○警詢供│同上            │
│    │酉○○、│        │訓練遭竊│            │0000000 帳號05│        │7479  │  述          │                │
│    │        │        │        │            │11989）       │        │      │2.通聯紀錄查詢│                │
│    │        │        │        │            │戶名甲Ｋ○    │        │      │  系統        │                │
│    │        │        │        │            │              │        │      │3.郵局存摺交易│                │
│    │        │        │        │            │              │        │      │  明細表      │                │
├──┼────┼────┼────┼──────┼───────┼────┼───┼───────┼────────┤
│ 23 │Ｐ○○、│未○○  │北部外海│97年11月13日│美濃郵局（局號│4220元  │07-681│1.未○○警詢供│同上            │
│    │酉○○、│        │訓練遭竊│            │0000000 帳號05│        │7479  │  述          │                │
│    │        │        │        │            │11989）       │        │      │2.通聯紀錄查詢│                │
│    │        │        │        │            │戶名甲Ｋ○    │        │      │  系統        │                │
│    │        │        │        │            │              │        │      │3.郵局存摺交易│                │
│    │        │        │        │            │              │        │      │  明細表      │                │
├──┼────┼────┼────┼──────┼───────┼────┼───┼───────┼────────┤
│ 24 │Ｐ○○、│甲ｔ○  │北部外海│97年11月13日│美濃郵局（局號│2200元  │07-681│1.甲ｔ○警詢供│同上            │
│    │酉○○、│        │訓練遭竊│            │0000000 帳號05│        │7479  │  述          │                │
│    │        │        │        │            │11989）       │        │      │2.通聯紀錄查詢│                │
│    │        │        │        │            │戶名甲Ｋ○    │        │      │  系統        │                │
│    │        │        │        │            │              │        │      │3.郵局存摺交易│                │
│    │        │        │        │            │              │        │      │  明細表      │                │
├──┼────┼────┼────┼──────┼───────┼────┼───┼───────┼────────┤
│ 25 │Ｐ○○、│Ｈ○○  │北部外海│97年11月14日│美濃郵局（局號│13200元 │07-681│1.Ｈ○○警詢供│同上            │
│    │酉○○、│        │訓練遭竊│            │0000000 帳號05│        │7479  │  述          │                │
│    │        │        │        │            │11989）       │        │      │2.通聯紀錄查詢│                │
│    │        │        │        │            │戶名甲Ｋ○    │        │      │  系統        │                │
│    │        │        │        │            │              │        │      │3.郵局存摺交易│                │
│    │        │        │        │            │              │        │      │  明細表      │                │
├──┼────┼────┼────┼──────┼───────┼────┼───┼───────┼────────┤
│ 26 │Ｐ○○、│甲乙○  │北部外海│97年11月14日│美濃郵局（局號│2200元  │07-681│1.甲乙○警詢供│同上            │
│    │酉○○、│        │訓練遭竊│            │0000000 帳號05│        │6439  │  述          │                │
│    │        │        │        │            │11989）       │        │      │2.通聯紀錄查詢│                │
│    │        │        │        │            │戶名甲Ｋ○    │        │      │  系統        │                │
│    │        │        │        │            │              │        │      │3.郵局存摺交易│                │
│    │        │        │        │            │              │        │      │  明細表      │                │
├──┼────┼────┼────┼──────┼───────┼────┼───┼───────┼────────┤
│ 27 │Ｐ○○、│甲庚○  │北部外海│97年11月14日│美濃郵局（局號│4100元  │07-681│1.甲庚○警詢供│同上            │
│    │酉○○、│        │訓練遭竊│            │0000000 帳號04│        │7479  │  述          │                │
│    │        │        │        │            │78514）       │        │      │2.通聯紀錄查詢│                │
│    │        │        │        │            │戶名宋雲景    │        │      │  系統        │                │
│    │        │        │        │            │              │        │      │3.匯款單      │                │
├──┼────┼────┼────┼──────┼───────┼────┼───┼───────┼────────┤
│ 28 │Ｐ○○、│甲戊○  │北部外海│97年11月14日│美濃郵局（局號│1815元  │07-681│1.甲戊○警詢供│同上            │
│    │酉○○、│        │訓練遭竊│            │0000000 帳號05│        │7479  │  述          │                │
│    │        │        │        │            │11989）       │        │      │2.通聯紀錄查詢│                │
│    │        │        │        │            │戶名甲Ｋ○    │        │      │  系統        │                │
│    │        │        │        │            │              │        │      │3.郵局存摺交易│                │
│    │        │        │        │            │              │        │      │  明細表      │                │
├──┼────┼────┼────┼──────┼───────┼────┼───┼───────┼────────┤
│ 29 │Ｐ○○、│ｇ○○  │北部外海│97年11月14日│美濃郵局（局號│2000元  │07-681│1.ｇ○○警詢供│同上            │
│    │酉○○、│        │訓練遭竊│            │0000000 帳號05│        │7479  │  述          │                │
│    │        │        │        │            │11989）       │        │      │2.通聯紀錄查詢│                │
│    │        │        │        │            │戶名甲Ｋ○    │        │      │  系統        │                │
│    │        │        │        │            │              │        │      │3.彰化銀行匯款│                │
│    │        │        │        │            │              │        │      │  單          │                │
├──┼────┼────┼────┼──────┼───────┼────┼───┼───────┼────────┤
│ 30 │Ｐ○○、│ｆ○○  │北部外海│97年11月14日│美濃郵局（局號│8500元（│07-681│1.ｆ○○警詢供│同上            │
│    │酉○○、│        │訓練遭竊│            │0000000 帳號04│起訴書誤│7479  │  述          │                │
│    │        │        │        │            │78514）       │載為2000│      │2.通聯紀錄查詢│                │
│    │        │        │        │            │戶名宋雲景    │元）    │      │  系統        │                │
│    │        │        │        │            │              │        │      │3.匯款單      │                │
├──┼────┼────┼────┼──────┼───────┼────┼───┼───────┼────────┤
│ 31 │Ｐ○○、│ｅ○○  │北部外海│97年11月14日│美濃郵局（局號│4600元（│07-681│1.ｅ○○警詢供│同上            │
│    │酉○○、│        │訓練遭竊│            │0000000 帳號04│起訴書誤│7479  │  述          │                │
│    │        │        │        │            │78514）       │載為2000│      │2.通聯紀錄查詢│                │
│    │        │        │        │            │戶名宋雲景    │元）    │      │  系統        │                │
│    │        │        │        │            │              │        │      │3.郵局存摺交易│                │
│    │        │        │        │            │              │        │      │  明細表      │                │
├──┼────┼────┼────┼──────┼───────┼────┼───┼───────┼────────┤
│ 32 │Ｐ○○、│甲丁○  │北部外海│97年11月14日│美濃郵局（局號│4000元  │07-681│1.甲丁○警詢供│同上            │
│    │酉○○、│        │訓練遭竊│            │0000000 帳號05│        │7479  │  述          │                │
│    │        │        │        │            │11989）       │        │      │2.通聯紀錄查詢│                │
│    │        │        │        │            │戶名甲Ｋ○    │        │      │  系統        │                │
│    │        │        │        │            │              │        │      │3.匯款單      │                │
├──┼────┼────┼────┼──────┼───────┼────┼───┼───────┼────────┤
│32-1│Ｐ○○、│甲丁○  │北部外海│97年11月14日│美濃郵局（局號│4000元  │07-681│1.甲丁○警詢供│                │
│（起│酉○○、│        │訓練遭竊│            │0000000 帳號04│        │7479  │  述          │                │
│訴書│        │        │        │            │78514）       │        │      │2.通聯紀錄查詢│                │
│漏載│        │        │        │            │戶名宋雲景    │        │      │  系統        │                │
│）  │        │        │        │            │              │        │      │3.匯款單      │                │
│    │        │        │        │            │              │        │      │              │                │
├──┼────┼────┼────┼──────┼───────┼────┼───┼───────┼────────┤
│ 33 │Ｐ○○、│甲巳○  │北部外海│97年11月14日│美濃郵局（局號│13500元 │07-681│1.甲巳○警詢供│Ｐ○○共同竊盜，│
│    │酉○○、│        │訓練遭竊│97年11月20日│0000000 帳號05│        │7479  │  述          │累犯，處有期徒刑│
│    │        │        │        │            │11989）       │        │      │2.通聯紀錄查詢│月；又共同意圖│
│    │        │        │        │            │戶名甲Ｋ○    │        │      │  系統        │為自己不法之所有│
│    │        │        │        │            │              │        │      │3.郵局存摺交易│，以恐嚇使人將本│
│    │        │        │        │            │              │        │      │  明細表      │人之物交付，累犯│
│    │        │        │        │            │              │        │      │              │，處有期徒刑柒月│
│    │        │        │        │            │              │        │      │              │，扣案筆記本壹本│
│    │        │        │        │            │              │        │      │              │沒收。酉○○共同│
│    │        │        │        │            │              │        │      │              │竊盜，處有期徒刑│
│    │        │        │        │            │              │        │      │              │貳月；又共同意圖│
│    │        │        │        │            │              │        │      │              │為自己不法之所有│
│    │        │        │        │            │              │        │      │              │，以恐嚇使人將本│
│    │        │        │        │            │              │        │      │              │人之物交付，處有│
│    │        │        │        │            │              │        │      │              │期徒刑陸月，扣案│
│    │        │        │        │            │              │        │      │              │筆記本壹本沒收。│
│    │        │        │        │            │              │        │      │              │                │
│    │        │        │        │            │              │        │      │              │                │
│    │        │        │        │            │              │        │      │              │                │
├──┼────┼────┼────┼──────┼───────┼────┼───┼───────┼────────┤
│ 34 │Ｐ○○、│ｘ○○  │北部外海│97年11月14日│帳號不確定    │2520元  │07-681│1.ｘ○○警詢供│同上            │
│    │酉○○、│        │訓練遭竊│            │              │        │7479  │  述          │                │
│    │        │        │        │            │              │        │      │2.通聯紀錄查詢│                │
│    │        │        │        │            │              │        │      │  系統        │                │
├──┼────┼────┼────┼──────┼───────┼────┼───┼───────┼────────┤
│ 35 │Ｐ○○、│甲ｆ○  │北部外海│97年11月14日│美濃郵局（局號│8500元  │07-681│1.甲ｆ○警詢供│同上            │
│    │酉○○、│        │訓練遭竊│            │0000000 帳號04│        │7479  │  述          │                │
│    │        │        │        │            │78514）       │        │      │2.通聯紀錄查詢│                │
│    │        │        │        │            │戶名宋雲景    │        │      │  系統        │                │
│    │        │        │        │            │              │        │      │3.郵局存摺交易│                │
│    │        │        │        │            │              │        │      │  明細表      │                │
├──┼────┼────┼────┼──────┼───────┼────┼───┼───────┼────────┤
│ 36 │Ｐ○○、│甲天○  │北部外海│97年11月14日│美濃郵局（局號│2000元  │07-681│1.甲天○警詢供│同上            │
│    │酉○○、│        │訓練遭竊│            │0000000 帳號05│        │7479  │  述          │                │
│    │        │        │        │            │11989）       │        │      │2.通聯紀錄查詢│                │
│    │        │        │        │            │戶名甲Ｋ○    │        │      │  系統        │                │
│    │        │        │        │            │              │        │      │3.郵局存摺交易│                │
│    │        │        │        │            │              │        │      │  明細表      │                │
├──┼────┼────┼────┼──────┼───────┼────┼───┼───────┼────────┤
│ 37 │Ｐ○○、│子○○  │北部外海│97年11月14日│美濃郵局（局號│8000元  │07-681│1.子○○警詢供│同上            │
│    │酉○○、│        │訓練遭竊│            │0000000 帳號05│        │7479  │  述          │                │
│    │        │        │        │            │11989）       │        │      │2.通聯紀錄查詢│                │
│    │        │        │        │            │戶名甲Ｋ○    │        │      │  系統        │                │
│    │        │        │        │            │              │        │      │3.郵局存摺交易│                │
│    │        │        │        │            │              │        │      │  明細表      │                │
├──┼────┼────┼────┼──────┼───────┼────┼───┼───────┼────────┤
│ 38 │Ｐ○○、│ｋ○○  │北部外海│97年11月14日│美濃郵局（局號│6100元  │07-681│1.ｋ○○警詢供│同上            │
│    │酉○○、│        │訓練遭竊│            │0000000 帳號05│        │7479  │  述          │                │
│    │        │        │        │            │11989）       │        │      │2.通聯紀錄查詢│                │
│    │        │        │        │            │戶名甲Ｋ○    │        │      │  系統        │                │
│    │        │        │        │            │              │        │      │3.郵局存摺交易│                │
│    │        │        │        │            │              │        │      │  明細表      │                │
├──┼────┼────┼────┼──────┼───────┼────┼───┼───────┼────────┤
│ 39 │Ｐ○○、│癸○○  │北部外海│97年11月14日│美濃郵局（局號│2300元  │07-681│1.癸○○警詢供│同上            │
│    │酉○○、│        │訓練遭竊│            │0000000 帳號04│        │6431  │  述          │                │
│    │        │        │        │            │58144）       │        │      │2.通聯紀錄查詢│                │
│    │        │        │        │            │戶名徐慶富    │        │      │  系統        │                │
│    │        │        │        │            │              │        │      │3.郵局存摺交易│                │
│    │        │        │        │            │              │        │      │  明細表      │                │
├──┼────┼────┼────┼──────┼───────┼────┼───┼───────┼────────┤
│ 40 │Ｐ○○、│甲ｕ○  │北部外海│97年11月14日│美濃郵局（局號│2310元  │07-681│1.甲ｕ○警詢供│同上            │
│    │酉○○、│        │訓練遭竊│            │0000000 帳號04│        │6431  │  述          │                │
│    │        │        │        │            │58144）       │        │      │2.通聯紀錄查詢│                │
│    │        │        │        │            │戶名徐慶富    │        │      │  系統        │                │
│    │        │        │        │            │              │        │      │3.郵局存摺交易│                │
│    │        │        │        │            │              │        │      │  明細表      │                │
├──┼────┼────┼────┼──────┼───────┼────┼───┼───────┼────────┤
│ 41 │Ｐ○○、│甲Ａ○  │北部外海│97年11月16日│美濃郵局（局號│2500元  │07-681│1.甲Ａ○警詢供│同上            │
│    │酉○○、│        │訓練遭竊│            │0000000 帳號04│        │7479  │  述          │                │
│    │        │        │        │            │70663）       │        │      │2.通聯紀錄查詢│                │
│    │        │        │        │            │戶名周民賢    │        │      │  系統        │                │
│    │        │        │        │            │              │        │      │3.郵局存摺交易│                │
│    │        │        │        │            │              │        │      │  明細表      │                │
├──┼────┼────┼────┼──────┼───────┼────┼───┼───────┼────────┤
│ 42 │Ｐ○○、│甲ｘ○  │北部外海│97年11月16日│美濃郵局（局號│2210元  │07-681│1.甲ｘ○警詢供│同上            │
│    │酉○○、│        │訓練遭竊│            │0000000 帳號04│        │7479  │  述          │                │
│    │        │        │        │            │70663）       │        │      │2.通聯紀錄查詢│                │
│    │        │        │        │            │戶名周民賢    │        │      │  系統        │                │
│    │        │        │        │            │              │        │      │3.郵局存摺交易│                │
│    │        │        │        │            │              │        │      │  明細表      │                │
├──┼────┼────┼────┼──────┼───────┼────┼───┼───────┼────────┤
│ 43 │Ｐ○○、│ｓ○○  │北部外海│97年11月16日│美濃郵局（局號│2300元  │07-681│1.ｓ○○警詢供│同上            │
│    │酉○○、│        │訓練遭竊│            │0000000 帳號04│        │7479  │  述          │                │
│    │        │        │        │            │70663）       │        │      │2.通聯紀錄查詢│                │
│    │        │        │        │            │戶名周民賢    │        │      │  系統        │                │
│    │        │        │        │            │              │        │      │3.郵局存摺交易│                │
│    │        │        │        │            │              │        │      │  明細表      │                │
├──┼────┼────┼────┼──────┼───────┼────┼───┼───────┼────────┤
│ 44 │Ｐ○○、│甲Ｘ○  │北部外海│97年11月16日│美濃郵局（局號│4000元  │07-681│1.甲Ｘ○警詢供│同上            │
│    │酉○○、│        │訓練遭竊│            │0000000 帳號04│        │7479  │  述          │                │
│    │        │        │        │            │70663）       │        │      │2.通聯紀錄查詢│                │
│    │        │        │        │            │戶名周民賢    │        │      │  系統        │                │
│    │        │        │        │            │              │        │      │3.郵局存摺交易│                │
│    │        │        │        │            │              │        │      │  明細表      │                │
├──┼────┼────┼────┼──────┼───────┼────┼───┼───────┼────────┤
│ 45 │Ｐ○○、│乙○○  │北部外海│97年11月17日│              │2500元  │07-681│1.乙○○警詢供│Ｐ○○共同竊盜，│
│    │酉○○、│        │訓練遭竊│            │              │（未匯款│6434  │  述          │累犯，處有期徒刑│
│    │        │        │        │            │              │）      │      │2.通聯紀錄查詢│月；又共同意圖│
│    │        │        │        │            │              │        │      │  系統        │為自己不法之所有│
│    │        │        │        │            │              │        │      │              │，以恐嚇使人將本│
│    │        │        │        │            │              │        │      │              │人之物交付，未遂│
│    │        │        │        │            │              │        │      │              │，累犯，處有期徒│
│    │        │        │        │            │              │        │      │              │刑肆月，扣案筆記│
│    │        │        │        │            │              │        │      │              │本壹本沒收。吳富│
│    │        │        │        │            │              │        │      │              │子共同竊盜，處有│
│    │        │        │        │            │              │        │      │              │期徒刑貳月；又共│
│    │        │        │        │            │              │        │      │              │同意圖為自己不法│
│    │        │        │        │            │              │        │      │              │之所有，以恐嚇使│
│    │        │        │        │            │              │        │      │              │人將本人之物交付│
│    │        │        │        │            │              │        │      │              │，未遂，處有期徒│
│    │        │        │        │            │              │        │      │              │刑肆月，扣案筆記│
│    │        │        │        │            │              │        │      │              │本壹本沒收。    │
│    │        │        │        │            │              │        │      │              │                │
│    │        │        │        │            │              │        │      │              │                │
├──┼────┼────┼────┼──────┼───────┼────┼───┼───────┼────────┤
│ 46 │Ｐ○○、│甲Ｄ○  │北部外海│97年11月17日│美濃郵局（局號│2010元  │07-681│1.甲Ｄ○警詢供│Ｐ○○共同竊盜，│
│    │酉○○、│        │訓練遭竊│            │0000000 帳號04│        │6434  │  述          │累犯，處有期徒刑│
│    │        │        │        │            │70663）       │        │      │2.通聯紀錄查詢│月；又共同意圖│
│    │        │        │        │            │戶名周民賢    │        │      │  系統        │為自己不法之所有│
│    │        │        │        │            │              │        │      │3.郵局存摺交易│，以恐嚇使人將本│
│    │        │        │        │            │              │        │      │  明細表      │人之物交付，累犯│
│    │        │        │        │            │              │        │      │              │，處有期徒刑柒月│
│    │        │        │        │            │              │        │      │              │，扣案筆記本壹本│
│    │        │        │        │            │              │        │      │              │沒收。酉○○共同│
│    │        │        │        │            │              │        │      │              │竊盜，處有期徒刑│
│    │        │        │        │            │              │        │      │              │貳月；又共同意圖│
│    │        │        │        │            │              │        │      │              │為自己不法之所有│
│    │        │        │        │            │              │        │      │              │，以恐嚇使人將本│
│    │        │        │        │            │              │        │      │              │人之物交付，處有│
│    │        │        │        │            │              │        │      │              │期徒刑陸月，扣案│
│    │        │        │        │            │              │        │      │              │筆記本壹本沒收。│
│    │        │        │        │            │              │        │      │              │                │
│    │        │        │        │            │              │        │      │              │                │
│    │        │        │        │            │              │        │      │              │                │
├──┼────┼────┼────┼──────┼───────┼────┼───┼───────┼────────┤
│ 47 │Ｐ○○、│辛○○  │北部外海│97年11月17日│美濃郵局（局號│2100元  │07-681│1.辛○○警詢供│同上            │
│    │酉○○、│        │訓練遭竊│            │0000000 帳號04│        │7479  │  述          │                │
│    │        │        │        │            │78514）       │        │      │2.通聯紀錄查詢│                │
│    │        │        │        │            │戶名宋雲景    │        │      │  系統        │                │
│    │        │        │        │            │              │        │      │3.郵局存摺交易│                │
│    │        │        │        │            │              │        │      │  明細表      │                │
├──┼────┼────┼────┼──────┼───────┼────┼───┼───────┼────────┤
│ 48 │Ｐ○○、│甲辰○  │北部外海│97年11月17日│美濃郵局（局號│2010元  │07-681│1.甲辰○警詢供│同上            │
│    │酉○○、│        │訓練遭竊│            │0000000 帳號04│        │7479  │  述          │                │
│    │        │        │        │            │78514）       │        │      │2.通聯紀錄查詢│                │
│    │        │        │        │            │戶名宋雲景    │        │      │  系統        │                │
│    │        │        │        │            │              │        │      │3.郵局存摺交易│                │
│    │        │        │        │            │              │        │      │  明細表      │                │
├──┼────┼────┼────┼──────┼───────┼────┼───┼───────┼────────┤
│ 49 │Ｐ○○、│甲ｑ○  │北部外海│97年11月17日│              │2000元（│07-681│1.甲ｑ○警詢供│Ｐ○○共同竊盜，│
│    │酉○○、│        │訓練遭竊│            │              │未匯款）│7479  │  述          │累犯，處有期徒刑│
│    │        │        │        │            │              │        │      │2.通聯紀錄查詢│月；又共同意圖│
│    │        │        │        │            │              │        │      │  系統        │為自己不法之所有│
│    │        │        │        │            │              │        │      │              │，以恐嚇使人將本│
│    │        │        │        │            │              │        │      │              │人之物交付，未遂│
│    │        │        │        │            │              │        │      │              │，累犯，處有期徒│
│    │        │        │        │            │              │        │      │              │刑肆月，扣案筆記│
│    │        │        │        │            │              │        │      │              │本壹本沒收。吳富│
│    │        │        │        │            │              │        │      │              │子共同竊盜，處有│
│    │        │        │        │            │              │        │      │              │期徒刑貳月；又共│
│    │        │        │        │            │              │        │      │              │同意圖為自己不法│
│    │        │        │        │            │              │        │      │              │之所有，以恐嚇使│
│    │        │        │        │            │              │        │      │              │人將本人之物交付│
│    │        │        │        │            │              │        │      │              │，未遂，處有期徒│
│    │        │        │        │            │              │        │      │              │刑肆月，扣案筆記│
│    │        │        │        │            │              │        │      │              │本壹本沒收。    │
│    │        │        │        │            │              │        │      │              │                │
│    │        │        │        │            │              │        │      │              │                │
├──┼────┼────┼────┼──────┼───────┼────┼───┼───────┼────────┤
│ 50 │Ｐ○○、│甲卯○  │北部外海│97年11月17日│              │2200元  │07-681│1.甲卯○警詢供│Ｐ○○共同竊盜，│
│    │酉○○、│        │訓練遭竊│            │              │（未匯款│6434  │  述          │累犯，處有期徒刑│
│    │        │        │        │            │              │）      │      │2.通聯紀錄查詢│月；又共同意圖│
│    │        │        │        │            │              │        │      │  系統        │為自己不法之所有│
│    │        │        │        │            │              │        │      │              │，以恐嚇使人將本│
│    │        │        │        │            │              │        │      │              │人之物交付，未遂│
│    │        │        │        │            │              │        │      │              │，累犯，處有期徒│
│    │        │        │        │            │              │        │      │              │刑肆月，扣案筆記│
│    │        │        │        │            │              │        │      │              │本壹本沒收。吳富│
│    │        │        │        │            │              │        │      │              │子共同竊盜，處有│
│    │        │        │        │            │              │        │      │              │期徒刑貳月；又共│
│    │        │        │        │            │              │        │      │              │同意圖為自己不法│
│    │        │        │        │            │              │        │      │              │之所有，以恐嚇使│
│    │        │        │        │            │              │        │      │              │人將本人之物交付│
│    │        │        │        │            │              │        │      │              │，未遂，處有期徒│
│    │        │        │        │            │              │        │      │              │刑肆月，扣案筆記│
│    │        │        │        │            │              │        │      │              │本壹本沒收。    │
│    │        │        │        │            │              │        │      │              │                │
│    │        │        │        │            │              │        │      │              │                │
├──┼────┼────┼────┼──────┼───────┼────┼───┼───────┼────────┤
│ 51 │Ｐ○○、│甲丙○  │北部外海│97年11月17日│美濃中壇郵局（│2110元  │07-681│1.甲丙○警詢供│Ｐ○○共同竊盜，│
│    │酉○○、│        │訓練遭竊│            │局號0000000 帳│        │6434  │  述          │累犯，處有期徒刑│
│    │        │        │        │            │號0000000）   │        │      │2.通聯紀錄查詢│月；又共同意圖│
│    │        │        │        │            │戶名張永村    │        │      │  系統        │為自己不法之所有│
│    │        │        │        │            │              │        │      │3.郵局存摺交易│，以恐嚇使人將本│
│    │        │        │        │            │              │        │      │  明細表      │人之物交付，累犯│
│    │        │        │        │            │              │        │      │              │，處有期徒刑柒月│
│    │        │        │        │            │              │        │      │              │，扣案筆記本壹本│
│    │        │        │        │            │              │        │      │              │沒收。酉○○共同│
│    │        │        │        │            │              │        │      │              │竊盜，處有期徒刑│
│    │        │        │        │            │              │        │      │              │貳月；又共同意圖│
│    │        │        │        │            │              │        │      │              │為自己不法之所有│
│    │        │        │        │            │              │        │      │              │，以恐嚇使人將本│
│    │        │        │        │            │              │        │      │              │人之物交付，處有│
│    │        │        │        │            │              │        │      │              │期徒刑陸月，扣案│
│    │        │        │        │            │              │        │      │              │筆記本壹本沒收。│
│    │        │        │        │            │              │        │      │              │                │
│    │        │        │        │            │              │        │      │              │                │
│    │        │        │        │            │              │        │      │              │                │
├──┼────┼────┼────┼──────┼───────┼────┼───┼───────┼────────┤
│ 52 │Ｐ○○、│甲ｒ○  │北部外海│97年11月20日│美濃郵局（局號│1500元  │07-681│1.甲ｒ○警詢供│同上            │
│    │酉○○、│        │訓練遭竊│            │0000000 帳號05│        │6434  │  述          │                │
│    │        │        │        │            │11989）       │        │      │2.通聯紀錄查詢│                │
│    │        │        │        │            │戶名甲Ｋ○    │        │      │  系統        │                │
│    │        │        │        │            │              │        │      │3.郵局存摺交易│                │
│    │        │        │        │            │              │        │      │  明細表      │                │
├──┼────┼────┼────┼──────┼───────┼────┼───┼───────┼────────┤
│ 53 │Ｐ○○、│Ｍ○○  │北部外海│97年11月20日│美濃郵局（局號│2200元  │07-681│1.Ｍ○○警詢供│同上            │
│    │酉○○、│        │訓練遭竊│            │0000000 帳號04│        │7479  │  述          │                │
│    │        │        │        │            │58144）       │        │      │2.通聯紀錄查詢│                │
│    │        │        │        │            │戶名徐慶富    │        │      │  系統        │                │
│    │        │        │        │            │              │        │      │3.郵局存摺交易│                │
│    │        │        │        │            │              │        │      │  明細表      │                │
├──┼────┼────┼────┼──────┼───────┼────┼───┼───────┼────────┤
│ 54 │Ｐ○○、│ｎ○○  │北部外海│97年11月20日│美濃郵局（局號│2000元  │07-681│1.ｎ○○警詢供│同上            │
│    │酉○○、│        │訓練遭竊│            │0000000 帳號05│        │7479  │  述          │                │
│    │        │        │        │            │11989）       │        │      │2.通聯紀錄查詢│                │
│    │        │        │        │            │戶名甲Ｋ○    │        │      │  系統        │                │
│    │        │        │        │            │              │        │      │3.郵局存摺交易│                │
│    │        │        │        │            │              │        │      │  明細表      │                │
├──┼────┼────┼────┼──────┼───────┼────┼───┼───────┼────────┤
│ 55 │Ｐ○○、│Ｗ○○  │北部外海│97年11月20日│美濃郵局（局號│2100元  │07-681│1.Ｗ○○警詢供│同上            │
│    │酉○○、│        │訓練遭竊│            │0000000 帳號04│        │7479  │  述          │                │
│    │        │        │        │            │58144）       │        │      │2.通聯紀錄查詢│                │
│    │        │        │        │            │戶名徐慶富    │        │      │  系統        │                │
│    │        │        │        │            │              │        │      │3.郵局存摺交易│                │
│    │        │        │        │            │              │        │      │  明細表      │                │
├──┼────┼────┼────┼──────┼───────┼────┼───┼───────┼────────┤
│ 56 │Ｐ○○、│甲Ｅ○  │北部外海│97年11月20日│美濃郵局（局號│2000元  │07-681│1.甲Ｅ○警詢供│同上            │
│    │酉○○、│        │訓練遭竊│            │0000000 帳號04│        │7479  │  述          │                │
│    │        │        │        │            │58144）       │        │      │2.通聯紀錄查詢│                │
│    │        │        │        │            │戶名徐慶富    │        │      │  系統        │                │
│    │        │        │        │            │              │        │      │3.郵局存摺交易│                │
│    │        │        │        │            │              │        │      │  明細表      │                │
├──┼────┼────┼────┼──────┼───────┼────┼───┼───────┼────────┤
│ 57 │Ｐ○○、│ｊ○○  │北部外海│97年11月20日│美濃郵局（局號│2000元  │07-681│1.ｊ○○警詢供│同上            │
│    │酉○○、│        │訓練遭竊│            │0000000 帳號05│        │7479  │  述          │                │
│    │        │        │        │            │11989）       │        │      │2.通聯紀錄查詢│                │
│    │        │        │        │            │戶名甲Ｋ○    │        │      │  系統        │                │
│    │        │        │        │            │              │        │      │3.郵局存摺交易│                │
│    │        │        │        │            │              │        │      │  明細表      │                │
├──┼────┼────┼────┼──────┼───────┼────┼───┼───────┼────────┤
│ 58 │Ｐ○○、│甲ｖ○  │北部外海│97年11月20日│美濃郵局（局號│2510元（│07-681│1.甲ｖ○警詢供│同上            │
│    │酉○○、│        │訓練遭竊│            │0000000 帳號05│起訴書誤│7479  │  述          │                │
│    │        │        │        │            │11989）       │載為2515│      │2.通聯紀錄查詢│                │
│    │        │        │        │            │戶名甲Ｋ○    │元）    │      │  系統        │                │
│    │        │        │        │            │              │        │      │3.郵局存摺交易│                │
│    │        │        │        │            │              │        │      │  明細表      │                │
├──┼────┼────┼────┼──────┼───────┼────┼───┼───────┼────────┤
│58-1│Ｐ○○、│甲ｖ○  │北部山區│97年11月20日│美濃郵局（局號│2515元  │07-681│1.甲ｖ○警詢供│                │
│（起│酉○○、│        │訓練遭竊│            │0000000 帳號04│        │6434  │  述          │                │
│訴書│        │        │        │            │78514）       │        │      │2.通聯紀錄查詢│                │
│漏載│        │        │        │            │戶名宋雲景    │        │      │  系統        │                │
│）  │        │        │        │            │              │        │      │3.郵局存摺交易│                │
│    │        │        │        │            │              │        │      │  明細表      │                │
├──┼────┼────┼────┼──────┼───────┼────┼───┼───────┼────────┤
│ 59 │Ｐ○○、│丁○○  │北部外海│97年11月20日│美濃郵局（局號│2330元  │07-681│1.丁○○警詢供│Ｐ○○共同竊盜，│
│    │酉○○、│        │訓練遭竊│            │0000000 帳號04│        │7479  │  述          │累犯，處有期徒刑│
│    │        │        │        │            │58144）       │        │      │2.通聯紀錄查詢│月；又共同意圖│
│    │        │        │        │            │戶名徐慶富    │        │      │  系統        │為自己不法之所有│
│    │        │        │        │            │              │        │      │3.郵局存摺交易│，以恐嚇使人將本│
│    │        │        │        │            │              │        │      │  明細表      │人之物交付，累犯│
│    │        │        │        │            │              │        │      │              │，處有期徒刑柒月│
│    │        │        │        │            │              │        │      │              │，扣案筆記本壹本│
│    │        │        │        │            │              │        │      │              │沒收。酉○○共同│
│    │        │        │        │            │              │        │      │              │竊盜，處有期徒刑│
│    │        │        │        │            │              │        │      │              │貳月；又共同意圖│
│    │        │        │        │            │              │        │      │              │為自己不法之所有│
│    │        │        │        │            │              │        │      │              │，以恐嚇使人將本│
│    │        │        │        │            │              │        │      │              │人之物交付，處有│
│    │        │        │        │            │              │        │      │              │期徒刑陸月，扣案│
│    │        │        │        │            │              │        │      │              │筆記本壹本沒收。│
│    │        │        │        │            │              │        │      │              │                │
│    │        │        │        │            │              │        │      │              │                │
│    │        │        │        │            │              │        │      │              │                │
├──┼────┼────┼────┼──────┼───────┼────┼───┼───────┼────────┤
│ 60 │Ｐ○○、│ｄ○○  │北部外海│97年11月20日│美濃郵局（局號│2020元  │07-681│1.ｄ○○警詢供│同上            │
│    │酉○○、│        │訓練遭竊│            │0000000 帳號05│        │7479  │  述          │                │
│    │        │        │        │            │11989）       │        │      │2.通聯紀錄查詢│                │
│    │        │        │        │            │戶名甲Ｋ○    │        │      │  系統        │                │
│    │        │        │        │            │              │        │      │3.郵局存摺交易│                │
│    │        │        │        │            │              │        │      │  明細表      │                │
├──┼────┼────┼────┼──────┼───────┼────┼───┼───────┼────────┤
│60-1│Ｐ○○、│ｄ○○  │北部外海│97年11月20日│美濃郵局（局號│6100元  │07-681│1.ｄ○○警詢供│                │
│（起│酉○○、│        │訓練遭竊│            │0000000 帳號04│        │7479  │  述          │                │
│訴書│        │        │        │            │78514）       │        │      │2.通聯紀錄查詢│                │
│漏載│        │        │        │            │戶名宋雲景    │        │      │  系統        │                │
│）  │        │        │        │            │              │        │      │3.郵局存摺交易│                │
│    │        │        │        │            │              │        │      │  明細表      │                │
├──┼────┼────┼────┼──────┼───────┼────┼───┼───────┼────────┤
│ 61 │Ｐ○○、│ｚ○○  │北部外海│97年11月20日│美濃郵局（局號│2500元  │07-681│1.ｚ○○警詢供│Ｐ○○共同竊盜，│
│    │酉○○、│        │訓練遭竊│            │0000000 帳號05│        │7479  │  述          │累犯，處有期徒刑│
│    │        │        │        │            │11989）       │        │      │2.通聯紀錄查詢│月；又共同意圖│
│    │        │        │        │            │戶名甲Ｋ○    │        │      │  系統        │為自己不法之所有│
│    │        │        │        │            │              │        │      │3.郵局存摺交易│，以恐嚇使人將本│
│    │        │        │        │            │              │        │      │  明細表      │人之物交付，累犯│
│    │        │        │        │            │              │        │      │              │，處有期徒刑柒月│
│    │        │        │        │            │              │        │      │              │，扣案筆記本壹本│
│    │        │        │        │            │              │        │      │              │沒收。酉○○共同│
│    │        │        │        │            │              │        │      │              │竊盜，處有期徒刑│
│    │        │        │        │            │              │        │      │              │貳月；又共同意圖│
│    │        │        │        │            │              │        │      │              │為自己不法之所有│
│    │        │        │        │            │              │        │      │              │，以恐嚇使人將本│
│    │        │        │        │            │              │        │      │              │人之物交付，處有│
│    │        │        │        │            │              │        │      │              │期徒刑陸月，扣案│
│    │        │        │        │            │              │        │      │              │筆記本壹本沒收。│
│    │        │        │        │            │              │        │      │              │                │
│    │        │        │        │            │              │        │      │              │                │
│    │        │        │        │            │              │        │      │              │                │
├──┼────┼────┼────┼──────┼───────┼────┼───┼───────┼────────┤
│ 62 │Ｐ○○、│甲壬○  │北部外海│97年11月20日│美濃郵局（局號│1800元  │07-681│1.甲壬○警詢供│同上            │
│    │酉○○、│        │訓練遭竊│            │0000000 帳號04│        │7479  │  述          │                │
│    │        │        │        │            │58144）       │        │      │2.通聯紀錄查詢│                │
│    │        │        │        │            │戶名徐慶富    │        │      │  系統        │                │
│    │        │        │        │            │              │        │      │3.郵局存摺交易│                │
│    │        │        │        │            │              │        │      │  明細表      │                │
├──┼────┼────┼────┼──────┼───────┼────┼───┼───────┼────────┤
│ 63 │Ｐ○○、│甲Ｂ○  │北部外海│97年11月20日│美濃郵局（局號│2310元  │07-681│1.甲Ｂ○警詢供│同上            │
│    │酉○○、│        │訓練遭竊│            │0000000 帳號05│        │7479  │  述          │                │
│    │        │        │        │            │11989）       │        │      │2.通聯紀錄查詢│                │
│    │        │        │        │            │戶名甲Ｋ○    │        │      │  系統        │                │
│    │        │        │        │            │              │        │      │3.郵局存摺交易│                │
│    │        │        │        │            │              │        │      │  明細表      │                │
├──┼────┼────┼────┼──────┼───────┼────┼───┼───────┼────────┤
│ 64 │Ｐ○○、│戌○○  │北部外海│97年11月20日│美濃郵局（局號│2100元  │07-681│1.戌○○警詢供│同上            │
│    │酉○○、│        │訓練遭竊│            │0000000 帳號04│        │7479  │  述          │                │
│    │        │        │        │            │58144）       │        │      │2.通聯紀錄查詢│                │
│    │        │        │        │            │戶名徐慶富    │        │      │  系統        │                │
│    │        │        │        │            │              │        │      │3.郵局存摺交易│                │
│    │        │        │        │            │              │        │      │  明細表      │                │
├──┼────┼────┼────┼──────┼───────┼────┼───┼───────┼────────┤
│ 65 │Ｐ○○、│甲ａ○  │北部外海│97年11月20日│美濃郵局（局號│2300元  │07-681│1.甲ａ○警詢供│同上            │
│    │酉○○、│        │訓練遭竊│            │0000000 帳號04│        │7479  │  述          │                │
│    │        │        │        │            │58144）       │        │      │2.通聯紀錄查詢│                │
│    │        │        │        │            │戶名徐慶富    │        │      │  系統        │                │
│    │        │        │        │            │              │        │      │3.郵局存摺交易│                │
│    │        │        │        │            │              │        │      │  明細表      │                │
├──┼────┼────┼────┼──────┼───────┼────┼───┼───────┼────────┤
│ 66 │Ｐ○○、│甲Ｖ○  │北部外海│97年11月21日│              │2010元（│07-681│1.甲Ｖ○警詢供│Ｐ○○共同竊盜，│
│    │酉○○、│        │訓練遭竊│            │              │未匯款）│7479  │  述          │累犯，處有期徒刑│
│    │        │        │        │            │              │        │      │2.通聯紀錄查詢│月；又共同意圖│
│    │        │        │        │            │              │        │      │  系統        │為自己不法之所有│
│    │        │        │        │            │              │        │      │              │，以恐嚇使人將本│
│    │        │        │        │            │              │        │      │              │人之物交付，未遂│
│    │        │        │        │            │              │        │      │              │，累犯，處有期徒│
│    │        │        │        │            │              │        │      │              │刑肆月，扣案筆記│
│    │        │        │        │            │              │        │      │              │本壹本沒收。吳富│
│    │        │        │        │            │              │        │      │              │子共同竊盜，處有│
│    │        │        │        │            │              │        │      │              │期徒刑貳月；又共│
│    │        │        │        │            │              │        │      │              │同意圖為自己不法│
│    │        │        │        │            │              │        │      │              │之所有，以恐嚇使│
│    │        │        │        │            │              │        │      │              │人將本人之物交付│
│    │        │        │        │            │              │        │      │              │，未遂，處有期徒│
│    │        │        │        │            │              │        │      │              │刑肆月，扣案筆記│
│    │        │        │        │            │              │        │      │              │本壹本沒收。    │
│    │        │        │        │            │              │        │      │              │                │
│    │        │        │        │            │              │        │      │              │                │
├──┼────┼────┼────┼──────┼───────┼────┼───┼───────┼────────┤
│ 67 │Ｐ○○、│甲寅○  │北部外海│97年11月21日│美濃中壇郵局（│7000元  │07-681│1.甲寅○警詢供│Ｐ○○共同竊盜，│
│    │酉○○、│        │訓練遭竊│            │局號0000000 帳│        │6434  │  述          │累犯，處有期徒刑│
│    │        │        │        │            │號0000000）   │        │      │2.通聯紀錄查詢│月；又共同意圖│
│    │        │        │        │            │戶名張永村    │        │      │  系統        │為自己不法之所有│
│    │        │        │        │            │              │        │      │3.郵局存摺交易│，以恐嚇使人將本│
│    │        │        │        │            │              │        │      │  明細表      │人之物交付，累犯│
│    │        │        │        │            │              │        │      │              │，處有期徒刑柒月│
│    │        │        │        │            │              │        │      │              │，扣案筆記本壹本│
│    │        │        │        │            │              │        │      │              │沒收。酉○○共同│
│    │        │        │        │            │              │        │      │              │竊盜，處有期徒刑│
│    │        │        │        │            │              │        │      │              │貳月；又共同意圖│
│    │        │        │        │            │              │        │      │              │為自己不法之所有│
│    │        │        │        │            │              │        │      │              │，以恐嚇使人將本│
│    │        │        │        │            │              │        │      │              │人之物交付，處有│
│    │        │        │        │            │              │        │      │              │期徒刑陸月，扣案│
│    │        │        │        │            │              │        │      │              │筆記本壹本沒收。│
│    │        │        │        │            │              │        │      │              │                │
│    │        │        │        │            │              │        │      │              │                │
│    │        │        │        │            │              │        │      │              │                │
├──┼────┼────┼────┼──────┼───────┼────┼───┼───────┼────────┤
│ 68 │Ｐ○○、│甲丑○  │北部外海│97年11月21日│美濃郵局（局號│2210元  │07-681│1.甲丑○警詢供│同上            │
│    │酉○○、│        │訓練遭竊│            │0000000 帳號04│        │6434  │  述          │                │
│    │        │        │        │            │78514）       │        │      │2.通聯紀錄查詢│                │
│    │        │        │        │            │戶名宋雲景    │        │      │  系統        │                │
│    │        │        │        │            │              │        │      │3.郵局存摺交易│                │
│    │        │        │        │            │              │        │      │  明細表      │                │
├──┼────┼────┼────┼──────┼───────┼────┼───┼───────┼────────┤
│ 69 │Ｐ○○、│甲Ｃ○  │北部外海│97年11月21日│帳號不確定    │1860元  │07-681│1.甲Ｃ○警詢供│同上            │
│    │酉○○、│        │訓練遭竊│            │              │        │6434  │  述          │                │
│    │        │        │        │            │              │        │      │2.通聯紀錄查詢│                │
│    │        │        │        │            │              │        │      │  系統        │                │
├──┼────┼────┼────┼──────┼───────┼────┼───┼───────┼────────┤
│ 70 │Ｐ○○、│甲ｃ○  │北部外海│97年11月21日│美濃郵局（局號│2110元  │07-681│1.甲ｃ○警詢供│同上            │
│    │酉○○、│        │訓練遭竊│            │0000000 帳號04│        │6434  │  述          │                │
│    │        │        │        │            │78514）       │        │      │2.通聯紀錄查詢│                │
│    │        │        │        │            │戶名宋雲景    │        │      │  系統        │                │
│    │        │        │        │            │              │        │      │3.郵局存摺交易│                │
│    │        │        │        │            │              │        │      │  明細表      │                │
├──┼────┼────┼────┼──────┼───────┼────┼───┼───────┼────────┤
│ 71 │Ｐ○○、│甲Ｈ○  │北部外海│97年11月21日│美濃郵局（局號│2020元  │07-681│1.甲Ｈ○警詢供│同上            │
│    │酉○○、│        │訓練遭竊│            │0000000 帳號04│        │6434  │  述          │                │
│    │        │        │        │            │78514）       │        │      │2.通聯紀錄查詢│                │
│    │        │        │        │            │戶名宋雲景    │        │      │  系統        │                │
│    │        │        │        │            │              │        │      │3.郵局存摺交易│                │
│    │        │        │        │            │              │        │      │  明細表      │                │
├──┼────┼────┼────┼──────┼───────┼────┼───┼───────┼────────┤
│ 72 │Ｐ○○、│壬○○  │北部外海│97年11月21日│美濃郵局（局號│2020元  │07-681│1.壬○○警詢供│同上            │
│    │酉○○、│        │訓練遭竊│            │0000000 帳號05│        │6434  │  述          │                │
│    │        │        │        │            │11989）       │        │      │2.通聯紀錄查詢│                │
│    │        │        │        │            │戶名宋雲景    │        │      │  系統        │                │
│    │        │        │        │            │              │        │      │3.郵局存摺交易│                │
│    │        │        │        │            │              │        │      │  明細表      │                │
├──┼────┼────┼────┼──────┼───────┼────┼───┼───────┼────────┤
│ 73 │Ｐ○○、│ｍ○○  │北部外海│97年11月21日│美濃郵局（局號│2200元  │07-681│1.ｍ○○警詢供│同上            │
│    │酉○○、│        │訓練遭竊│            │0000000 帳號04│        │6434  │  述          │                │
│    │        │        │        │            │78514）       │        │      │2.通聯紀錄查詢│                │
│    │        │        │        │            │戶名宋雲景    │        │      │  系統        │                │
│    │        │        │        │            │              │        │      │3.郵局存摺交易│                │
│    │        │        │        │            │              │        │      │  明細表      │                │
├──┼────┼────┼────┼──────┼───────┼────┼───┼───────┼────────┤
│ 74 │Ｐ○○、│甲Ｊ○  │北部外海│97年11月21日│              │2500元（│07-681│1.甲Ｊ○警詢供│Ｐ○○共同竊盜，│
│    │酉○○、│        │訓練遭竊│            │              │未匯款）│6434  │  述          │累犯，處有期徒刑│
│    │        │        │        │            │              │        │      │2.通聯紀錄查詢│月；又共同意圖│
│    │        │        │        │            │              │        │      │  系統        │為自己不法之所有│
│    │        │        │        │            │              │        │      │              │，以恐嚇使人將本│
│    │        │        │        │            │              │        │      │              │人之物交付，未遂│
│    │        │        │        │            │              │        │      │              │，累犯，處有期徒│
│    │        │        │        │            │              │        │      │              │刑肆月，扣案筆記│
│    │        │        │        │            │              │        │      │              │本壹本沒收。吳富│
│    │        │        │        │            │              │        │      │              │子共同竊盜，處有│
│    │        │        │        │            │              │        │      │              │期徒刑貳月；又共│
│    │        │        │        │            │              │        │      │              │同意圖為自己不法│
│    │        │        │        │            │              │        │      │              │之所有，以恐嚇使│
│    │        │        │        │            │              │        │      │              │人將本人之物交付│
│    │        │        │        │            │              │        │      │              │，未遂，處有期徒│
│    │        │        │        │            │              │        │      │              │刑肆月，扣案筆記│
│    │        │        │        │            │              │        │      │              │本壹本沒收。    │
│    │        │        │        │            │              │        │      │              │                │
│    │        │        │        │            │              │        │      │              │                │
├──┼────┼────┼────┼──────┼───────┼────┼───┼───────┼────────┤
│ 75 │Ｐ○○、│戊○○  │北部外海│97年11月21日│美濃郵局（局號│2100元  │07-681│1.戊○○警詢供│Ｐ○○共同竊盜，│
│    │酉○○、│        │訓練遭竊│            │0000000 帳號04│        │6434  │  述          │累犯，處有期徒刑│
│    │        │        │        │            │78514）       │        │      │2.通聯紀錄查詢│月；又共同意圖│
│    │        │        │        │            │戶名宋雲景    │        │      │  系統        │為自己不法之所有│
│    │        │        │        │            │              │        │      │3.郵局存摺交易│，以恐嚇使人將本│
│    │        │        │        │            │              │        │      │  明細表      │人之物交付，累犯│
│    │        │        │        │            │              │        │      │              │，處有期徒刑柒月│
│    │        │        │        │            │              │        │      │              │，扣案筆記本壹本│
│    │        │        │        │            │              │        │      │              │沒收。酉○○共同│
│    │        │        │        │            │              │        │      │              │竊盜，處有期徒刑│
│    │        │        │        │            │              │        │      │              │貳月；又共同意圖│
│    │        │        │        │            │              │        │      │              │為自己不法之所有│
│    │        │        │        │            │              │        │      │              │，以恐嚇使人將本│
│    │        │        │        │            │              │        │      │              │人之物交付，處有│
│    │        │        │        │            │              │        │      │              │期徒刑陸月，扣案│
│    │        │        │        │            │              │        │      │              │筆記本壹本沒收。│
│    │        │        │        │            │              │        │      │              │                │
│    │        │        │        │            │              │        │      │              │                │
│    │        │        │        │            │              │        │      │              │                │
├──┼────┼────┼────┼──────┼───────┼────┼───┼───────┼────────┤
│ 76 │Ｐ○○、│甲ｅ○  │北部外海│97年11月21日│美濃郵局（局號│2010元  │07-681│1.甲ｅ○警詢供│同上            │
│    │酉○○、│        │訓練遭竊│            │0000000 帳號04│        │6434  │  述          │                │
│    │        │        │        │            │78514）       │        │      │2.通聯紀錄查詢│                │
│    │        │        │        │            │戶名宋雲景    │        │      │  系統        │                │
│    │        │        │        │            │              │        │      │3.郵局存摺交易│                │
│    │        │        │        │            │              │        │      │  明細表      │                │
├──┼────┼────┼────┼──────┼───────┼────┼───┼───────┼────────┤
│ 77 │Ｐ○○、│Ｚ○○  │北部外海│97年11月21日│美濃郵局（局號│1810元  │07-681│1.Ｚ○○警詢供│同上            │
│    │酉○○、│        │訓練遭竊│            │0000000 帳號04│        │6434  │  述          │                │
│    │        │        │        │            │78514）       │        │      │2.通聯紀錄查詢│                │
│    │        │        │        │            │戶名宋雲景    │        │      │  系統        │                │
│    │        │        │        │            │              │        │      │3.郵局存摺交易│                │
│    │        │        │        │            │              │        │      │  明細表      │                │
├──┼────┼────┼────┼──────┼───────┼────┼───┼───────┼────────┤
│ 78 │Ｐ○○、│甲子○  │北部外海│97年11月21日│美濃郵局（局號│2010元  │07-681│1.甲子○警詢供│同上            │
│    │酉○○、│        │訓練遭竊│            │0000000 帳號04│        │6434  │  述          │                │
│    │        │        │        │            │58144）       │        │      │2.通聯紀錄查詢│                │
│    │        │        │        │            │戶名徐慶富    │        │      │  系統        │                │
│    │        │        │        │            │              │        │      │3.郵局存摺交易│                │
│    │        │        │        │            │              │        │      │  明細表      │                │
├──┼────┼────┼────┼──────┼───────┼────┼───┼───────┼────────┤
│ 79 │Ｐ○○、│ｃ○○  │北部外海│97年11月21日│美濃郵局（局號│1800元  │07-681│1.ｃ○○警詢供│同上            │
│    │酉○○、│        │訓練遭竊│            │0000000 帳號04│        │6434  │  述          │                │
│    │        │        │        │            │58144）       │        │      │2.通聯紀錄查詢│                │
│    │        │        │        │            │戶名徐慶富    │        │      │  系統        │                │
│    │        │        │        │            │              │        │      │3.郵局存摺交易│                │
│    │        │        │        │            │              │        │      │  明細表      │                │
├──┼────┼────┼────┼──────┼───────┼────┼───┼───────┼────────┤
│ 80 │Ｐ○○、│Ｕ○○  │北部外海│97年11月21日│美濃郵局（局號│2300元  │07-681│1.Ｕ○○警詢供│同上            │
│    │酉○○、│        │訓練遭竊│            │0000000 帳號04│        │7479  │  述          │                │
│    │        │        │        │            │58144）       │        │      │2.通聯紀錄查詢│                │
│    │        │        │        │            │戶名徐慶富    │        │      │  系統        │                │
│    │        │        │        │            │              │        │      │3.郵局存摺交易│                │
│    │        │        │        │            │              │        │      │  明細表      │                │
│    │        │        │        │            │              │        │      │4.匯款單      │                │
├──┼────┼────┼────┼──────┼───────┼────┼───┼───────┼────────┤
│ 81 │Ｐ○○、│ｙ○○  │北部外海│97年11月21日│美濃郵局（局號│2110元  │07-681│1.ｙ○○警詢供│同上            │
│    │酉○○、│        │訓練遭竊│            │0000000 帳號04│        │7479  │  述          │                │
│    │        │        │        │            │58144）       │        │      │2.通聯紀錄查詢│                │
│    │        │        │        │            │戶名徐慶富    │        │      │  系統        │                │
│    │        │        │        │            │              │        │      │3.郵局存摺交易│                │
│    │        │        │        │            │              │        │      │  明細表      │                │
├──┼────┼────┼────┼──────┼───────┼────┼───┼───────┼────────┤
│ 82 │Ｐ○○、│Ｎ○○  │北部外海│97年11月21日│美濃郵局（局號│2320元  │07-681│1.Ｎ○○警詢供│同上            │
│    │酉○○、│        │訓練遭竊│            │0000000 帳號05│        │6434  │  述          │                │
│    │        │        │        │            │11989）       │        │      │2.通聯紀錄查詢│                │
│    │        │        │        │            │戶名甲Ｋ○    │        │      │  系統        │                │
│    │        │        │        │            │              │        │      │3.郵局存摺交易│                │
│    │        │        │        │            │              │        │      │  明細表      │                │
├──┼────┼────┼────┼──────┼───────┼────┼───┼───────┼────────┤
│ 83 │Ｐ○○、│甲Ｆ○  │北部外海│97年11月21日│美濃郵局（局號│2030元（│07-681│1.甲Ｆ○警詢供│同上            │
│    │酉○○、│        │訓練遭竊│            │0000000 帳號04│起訴書誤│6434  │  述          │                │
│    │        │        │        │            │78514）       │載為2310│      │2.通聯紀錄查詢│                │
│    │        │        │        │            │戶名宋雲景    │元）    │      │  系統        │                │
│    │        │        │        │            │              │        │      │3.郵局存摺交易│                │
│    │        │        │        │            │              │        │      │  明細表      │                │
├──┼────┼────┼────┼──────┼───────┼────┼───┼───────┼────────┤
│ 84 │Ｐ○○、│乙甲○  │北部外海│97年11月21日│美濃郵局（局號│2150元  │07-681│1.乙甲○警詢供│同上            │
│    │酉○○、│        │訓練遭竊│            │0000000 帳號04│        │6434  │  述          │                │
│    │        │        │        │            │78514）       │        │      │2.通聯紀錄查詢│                │
│    │        │        │        │            │戶名宋雲景    │        │      │  系統        │                │
│    │        │        │        │            │              │        │      │3.郵局存摺交易│                │
│    │        │        │        │            │              │        │      │  明細表      │                │
├──┼────┼────┼────┼──────┼───────┼────┼───┼───────┼────────┤
│ 85 │Ｐ○○、│ｏ○○  │北部外海│97年11月21日│美濃郵局（局號│2050元  │07-681│1.ｏ○○警詢供│同上            │
│    │酉○○、│        │訓練遭竊│            │0000000 帳號04│        │6434  │  述          │                │
│    │        │        │        │            │78514）       │        │      │2.通聯紀錄查詢│                │
│    │        │        │        │            │戶名宋雲景    │        │      │  系統        │                │
│    │        │        │        │            │              │        │      │3.郵局存摺交易│                │
│    │        │        │        │            │              │        │      │  明細表      │                │
├──┼────┼────┼────┼──────┼───────┼────┼───┼───────┼────────┤
│ 86 │Ｐ○○、│Ｉ○○  │北部外海│97年11月21日│美濃郵局（局號│2070元  │07-681│1.Ｉ○○警詢供│同上            │
│    │酉○○、│        │訓練遭竊│            │0000000 帳號04│        │6434  │  述          │                │
│    │        │        │        │            │78514）       │        │      │2.通聯紀錄查詢│                │
│    │        │        │        │            │戶名宋雲景    │        │      │  系統        │                │
│    │        │        │        │            │              │        │      │3.郵局存摺交易│                │
│    │        │        │        │            │              │        │      │  明細表      │                │
├──┼────┼────┼────┼──────┼───────┼────┼───┼───────┼────────┤
│ 87 │Ｐ○○、│甲ｇ○  │北部外海│97年11月21日│美濃郵局（局號│2300元  │07-681│1.甲ｇ○警詢供│ 同上           │
│    │酉○○、│        │訓練遭竊│            │0000000 帳號04│        │6434  │  述          │                │
│    │        │        │        │            │78514）       │        │      │2.通聯紀錄查詢│                │
│    │        │        │        │            │戶名宋雲景    │        │      │  系統        │                │
│    │        │        │        │            │              │        │      │3.郵局存摺交易│                │
│    │        │        │        │            │              │        │      │  明細表      │                │
├──┼────┼────┼────┼──────┼───────┼────┼───┼───────┼────────┤
│ 88 │Ｐ○○、│甲甲○  │北部山區│97年11月21日│美濃郵局（局號│2150元  │07-681│1.甲甲○警詢供│同上            │
│    │酉○○、│        │訓練遭竊│            │0000000 帳號04│        │6434  │  述          │                │
│    │        │        │（起訴書│            │78514）       │        │      │2.通聯紀錄查詢│                │
│    │        │        │誤載為北│            │戶名宋雲景    │        │      │  系統        │                │
│    │        │        │部外海）│            │              │        │      │3.匯款單      │                │
├──┼────┼────┼────┼──────┼───────┼────┼───┼───────┼────────┤
│ 89 │Ｐ○○、│甲地○  │北部外海│97年11月24日│美濃郵局（局號│2310元  │07-681│1.甲地○警詢供│同上            │
│    │酉○○、│        │訓練遭竊│            │0000000 帳號04│        │6431  │  述          │                │
│    │        │        │        │            │58144）       │        │      │2.通聯紀錄查詢│                │
│    │        │        │        │            │戶名徐慶富    │        │      │  系統        │                │
│    │        │        │        │            │              │        │      │3.郵局存摺交易│                │
│    │        │        │        │            │              │        │      │  明細表      │                │
├──┼────┼────┼────┼──────┼───────┼────┼───┼───────┼────────┤
│ 90 │Ｐ○○、│甲Ｍ○  │北部外海│97年11月24日│美濃郵局（局號│2100元  │07-681│1.甲Ｍ○警詢供│同上            │
│    │酉○○、│        │訓練遭竊│            │0000000 帳號05│        │6431  │  述          │                │
│    │        │        │        │            │11989）       │        │      │2.通聯紀錄查詢│                │
│    │        │        │        │            │戶名甲Ｋ○    │        │      │  系統        │                │
│    │        │        │        │            │              │        │      │3.郵局存摺交易│                │
│    │        │        │        │            │              │        │      │  明細表      │                │
├──┼────┼────┼────┼──────┼───────┼────┼───┼───────┼────────┤
│ 91 │Ｐ○○、│寅○○  │北部外海│97年11月17日│美濃郵局（局號│2510元（│07-681│1.寅○○警詢供│同上            │
│    │酉○○、│        │訓練遭竊│（起訴書誤載│0000000 帳號04│起訴書誤│7479  │  述          │                │
│    │        │        │        │為97年11月26│70663）       │載為2100│      │2.通聯紀錄查詢│                │
│    │        │        │        │日）        │戶名周民賢    │元）    │      │  系統        │                │
│    │        │        │        │            │              │        │      │3.郵局存摺交易│                │
│    │        │        │        │            │              │        │      │  明細表      │                │
│    │        │        │        │            │              │        │      │4.匯款單      │                │
├──┼────┼────┼────┼──────┼───────┼────┼───┼───────┼────────┤
│ 92 │Ｐ○○、│甲ｋ○  │北部外海│97年11月28日│美濃中壇郵局（│1200元  │07-681│1.甲ｋ○警詢供│同上            │
│    │酉○○、│        │訓練遭竊│            │局號0000000 帳│        │7479  │  述          │                │
│    │        │        │        │            │號0000000）   │        │      │2.通聯紀錄查詢│                │
│    │        │        │        │            │戶名張永村    │        │      │  系統        │                │
│    │        │        │        │            │              │        │      │3.郵局存摺交易│                │
│    │        │        │        │            │              │        │      │  明細表      │                │
├──┼────┼────┼────┼──────┼───────┼────┼───┼───────┼────────┤
│ 93 │Ｐ○○、│甲ｍ○  │北部外海│97年11月28日│美濃中壇郵局（│2300元  │07-681│1.甲ｍ○警詢供│同上            │
│    │酉○○、│        │訓練遭竊│            │局號0000000 帳│        │7479  │  述          │                │
│    │        │        │        │            │號0000000）   │        │      │2.通聯紀錄查詢│                │
│    │        │        │        │            │戶名張永村    │        │      │  系統        │                │
│    │        │        │        │            │              │        │      │3.郵局存摺交易│                │
│    │        │        │        │            │              │        │      │  明細表      │                │
│    │        │        │        │            │              │        │      │4.匯款單      │                │
├──┼────┼────┼────┼──────┼───────┼────┼───┼───────┼────────┤
│ 94 │Ｐ○○、│甲ｓ○  │北部外海│97年11月28日│美濃中壇郵局（│2100元  │07-681│1.甲ｓ○警詢供│同上            │
│    │酉○○、│        │訓練遭竊│            │局號0000000 帳│        │7479  │  述          │                │
│    │        │        │        │            │號0000000）   │        │      │2.通聯紀錄查詢│                │
│    │        │        │        │            │戶名張永村    │        │      │  系統        │                │
│    │        │        │        │            │              │        │      │3.郵局存摺交易│                │
│    │        │        │        │            │              │        │      │  明細表      │                │
│    │        │        │        │            │              │        │      │4.匯款單      │                │
├──┼────┼────┼────┼──────┼───────┼────┼───┼───────┼────────┤
│ 95 │Ｐ○○、│甲Ｎ○  │北部外海│97年11月28日│美濃中壇郵局（│2310元  │07-681│1.甲Ｎ○警詢供│同上            │
│    │酉○○、│        │訓練遭竊│            │局號0000000 帳│        │7479  │  述          │                │
│    │        │        │        │            │號0000000）   │        │      │2.通聯紀錄查詢│                │
│    │        │        │        │            │戶名張永村    │        │      │  系統        │                │
│    │        │        │        │            │              │        │      │3.郵局存摺交易│                │
│    │        │        │        │            │              │        │      │  明細表      │                │
├──┼────┼────┼────┼──────┼───────┼────┼───┼───────┼────────┤
│ 96 │Ｐ○○、│卯○○（│北部外海│97年11月28日│              │2000元（│07-681│1.卯○○警詢供│Ｐ○○共同竊盜，│
│    │酉○○、│起訴書誤│訓練遭竊│            │              │未匯款）│7479  │  述          │累犯，處有期徒刑│
│    │        │載為徐明│        │            │              │        │      │2.通聯紀錄查詢│月；又共同意圖│
│    │        │亮）    │        │            │              │        │      │  系統        │為自己不法之所有│
│    │        │        │        │            │              │        │      │              │，以恐嚇使人將本│
│    │        │        │        │            │              │        │      │              │人之物交付，未遂│
│    │        │        │        │            │              │        │      │              │，累犯，處有期徒│
│    │        │        │        │            │              │        │      │              │刑肆月，扣案筆記│
│    │        │        │        │            │              │        │      │              │本壹本沒收。吳富│
│    │        │        │        │            │              │        │      │              │子共同竊盜，處有│
│    │        │        │        │            │              │        │      │              │期徒刑貳月；又共│
│    │        │        │        │            │              │        │      │              │同意圖為自己不法│
│    │        │        │        │            │              │        │      │              │之所有，以恐嚇使│
│    │        │        │        │            │              │        │      │              │人將本人之物交付│
│    │        │        │        │            │              │        │      │              │，未遂，處有期徒│
│    │        │        │        │            │              │        │      │              │刑肆月，扣案筆記│
│    │        │        │        │            │              │        │      │              │本壹本沒收。    │
│    │        │        │        │            │              │        │      │              │                │
│    │        │        │        │            │              │        │      │              │                │
├──┼────┼────┼────┼──────┼───────┼────┼───┼───────┼────────┤
│ 97 │Ｐ○○、│甲辛○  │北部外海│97年11月28日│美濃中壇郵局（│4500元  │07-681│1.甲辛○警詢供│Ｐ○○共同竊盜，│
│    │酉○○、│        │訓練遭竊│            │局號0000000 帳│        │7479  │  述          │累犯，處有期徒刑│
│    │        │        │        │            │號0000000）   │        │      │2.通聯紀錄查詢│月；又共同意圖│
│    │        │        │        │            │戶名張永村    │        │      │  系統        │為自己不法之所有│
│    │        │        │        │            │              │        │      │3.郵局存摺交易│，以恐嚇使人將本│
│    │        │        │        │            │              │        │      │  明細表      │人之物交付，累犯│
│    │        │        │        │            │              │        │      │              │，處有期徒刑柒月│
│    │        │        │        │            │              │        │      │              │，扣案筆記本壹本│
│    │        │        │        │            │              │        │      │              │沒收。酉○○共同│
│    │        │        │        │            │              │        │      │              │竊盜，處有期徒刑│
│    │        │        │        │            │              │        │      │              │貳月；又共同意圖│
│    │        │        │        │            │              │        │      │              │為自己不法之所有│
│    │        │        │        │            │              │        │      │              │，以恐嚇使人將本│
│    │        │        │        │            │              │        │      │              │人之物交付，處有│
│    │        │        │        │            │              │        │      │              │期徒刑陸月，扣案│
│    │        │        │        │            │              │        │      │              │筆記本壹本沒收。│
│    │        │        │        │            │              │        │      │              │                │
│    │        │        │        │            │              │        │      │              │                │
│    │        │        │        │            │              │        │      │              │                │
├──┼────┼────┼────┼──────┼───────┼────┼───┼───────┼────────┤
│ 98 │Ｐ○○、│ｑ○○  │北部外海│97年11月28日│美濃中壇郵局（│2350元  │07-681│1.ｑ○○警詢供│同上            │
│    │酉○○、│        │訓練遭竊│            │局號0000000 帳│        │7479  │  述          │                │
│    │        │        │        │            │號0000000）   │        │      │2.通聯紀錄查詢│                │
│    │        │        │        │            │戶名張永村    │        │      │  系統        │                │
│    │        │        │        │            │              │        │      │3.郵局存摺交易│                │
│    │        │        │        │            │              │        │      │  明細表      │                │
├──┼────┼────┼────┼──────┼───────┼────┼───┼───────┼────────┤
│ 99 │Ｐ○○、│甲Ｏ○  │北部外海│97年12月1日 │美濃中壇郵局（│2330元  │07-681│1.甲Ｏ○警詢供│同上            │
│    │酉○○、│        │訓練遭竊│            │局號0000000 帳│        │7479  │  述          │                │
│    │        │        │        │            │號0000000）   │        │      │2.通聯紀錄查詢│                │
│    │        │        │        │            │戶名張永村    │        │      │  系統        │                │
│    │        │        │        │            │              │        │      │3.郵局存摺交易│                │
│    │        │        │        │            │              │        │      │  明細表      │                │
├──┼────┼────┼────┼──────┼───────┼────┼───┼───────┼────────┤
│100 │Ｐ○○、│甲Ｉ○  │北部外海│97年12月1日 │美濃中壇郵局（│2010元  │07-681│1.甲Ｉ○警詢供│同上            │
│    │酉○○、│        │訓練遭竊│            │局號0000000 帳│        │7479  │  述          │                │
│    │        │        │        │            │號0000000）   │        │      │2.通聯紀錄查詢│                │
│    │        │        │        │            │戶名張永村    │        │      │  系統        │                │
│    │        │        │        │            │              │        │      │3.郵局存摺交易│                │
│    │        │        │        │            │              │        │      │  明細表      │                │
├──┼────┼────┼────┼──────┼───────┼────┼───┼───────┼────────┤
│101 │Ｐ○○、│亥○○  │北部外海│97年12月1日 │美濃郵局（局號│2310元  │07-681│1.亥○○警詢供│同上            │
│    │酉○○、│        │訓練遭竊│            │0000000 帳號04│        │7479  │  述          │                │
│    │        │        │        │            │58144）       │        │      │2.通聯紀錄查詢│                │
│    │        │        │        │            │戶名徐慶富    │        │      │  系統        │                │
│    │        │        │        │            │              │        │      │3.郵局存摺交易│                │
│    │        │        │        │            │              │        │      │  明細表      │                │
├──┼────┼────┼────┼──────┼───────┼────┼───┼───────┼────────┤
│102 │Ｐ○○、│甲Ｑ○  │北部外海│97年12月1日 │美濃中壇郵局（│2000元  │07-681│1.甲Ｑ○警詢供│同上            │
│    │酉○○、│        │訓練遭竊│            │局號0000000 帳│        │7479  │  述          │                │
│    │        │        │        │            │號0000000）   │        │      │2.通聯紀錄查詢│                │
│    │        │        │        │            │戶名張永村    │        │      │  系統        │                │
│    │        │        │        │            │              │        │      │3.郵局存摺交易│                │
│    │        │        │        │            │              │        │      │  明細表      │                │
├──┼────┼────┼────┼──────┼───────┼────┼───┼───────┼────────┤
│103 │Ｐ○○、│甲Ｇ○  │北部外海│97年12月1日 │美濃中壇郵局（│4700元  │07-681│1.甲Ｇ○警詢供│同上            │
│    │酉○○、│        │訓練遭竊│            │局號0000000 帳│        │7479  │  述          │                │
│    │        │        │        │            │號0000000）   │        │      │2.通聯紀錄查詢│                │
│    │        │        │        │            │戶名張永村    │        │      │  系統        │                │
│    │        │        │        │            │              │        │      │3.郵局存摺交易│                │
│    │        │        │        │            │              │        │      │  明細表      │                │
├──┼────┼────┼────┼──────┼───────┼────┼───┼───────┼────────┤
│104 │Ｐ○○、│甲Ｓ○  │北部外海│97年12月1日 │美濃中壇郵局（│2310元  │07-681│1.甲Ｓ○警詢供│同上            │
│    │酉○○、│        │訓練遭竊│            │局號0000000 帳│        │7479  │  述          │                │
│    │        │        │        │            │號0000000）   │        │      │2.通聯紀錄查詢│                │
│    │        │        │        │            │戶名張永村    │        │      │  系統        │                │
│    │        │        │        │            │              │        │      │3.郵局存摺交易│                │
│    │        │        │        │            │              │        │      │  明細表      │                │
├──┼────┼────┼────┼──────┼───────┼────┼───┼───────┼────────┤
│105 │Ｐ○○、│甲未○  │北部外海│97年12月1日 │美濃中壇郵局（│2150元  │07-681│1.甲未○警詢供│同上            │
│    │酉○○、│        │訓練遭竊│            │局號0000000 帳│        │7479  │  述          │                │
│    │        │        │        │            │號0000000）   │        │      │2.通聯紀錄查詢│                │
│    │        │        │        │            │戶名張永村    │        │      │  系統        │                │
│    │        │        │        │            │              │        │      │3.郵局存摺交易│                │
│    │        │        │        │            │              │        │      │  明細表      │                │
├──┼────┼────┼────┼──────┼───────┼────┼───┼───────┼────────┤
│106 │Ｐ○○、│甲玄○  │北部外海│97年12月1日 │美濃中壇郵局（│2300元  │07-681│1.甲玄○警詢供│同上            │
│    │酉○○、│        │訓練遭竊│            │局號0000000 帳│        │7479  │  述          │                │
│    │        │        │        │            │號0000000）   │        │      │2.通聯紀錄查詢│                │
│    │        │        │        │            │戶名張永村    │        │      │  系統        │                │
│    │        │        │        │            │              │        │      │3.郵局存摺交易│                │
│    │        │        │        │            │              │        │      │  明細表      │                │
├──┼────┼────┼────┼──────┼───────┼────┼───┼───────┼────────┤
│107 │Ｐ○○、│ｐ○○  │北部外海│97年12月2日 │美濃中壇郵局（│4400元  │07-681│1.ｐ○○警詢供│同上            │
│    │酉○○、│        │訓練遭竊│            │局號0000000 帳│        │6431  │  述          │                │
│    │        │        │        │            │號0000000）   │        │      │2.通聯紀錄查詢│                │
│    │        │        │        │            │戶名張永村    │        │      │  系統        │                │
│    │        │        │        │            │              │        │      │3.郵局存摺交易│                │
│    │        │        │        │            │              │        │      │  明細表      │                │
├──┼────┼────┼────┼──────┼───────┼────┼───┼───────┼────────┤
│108 │Ｐ○○、│ｕ○○  │北部外海│97年12月2日 │美濃中壇郵局（│2350元  │07-681│1.ｕ○○警詢供│同上            │
│    │酉○○、│        │訓練遭竊│            │局號0000000 帳│        │6431  │  述          │                │
│    │        │        │        │            │號0000000）   │        │      │2.通聯紀錄查詢│                │
│    │        │        │        │            │戶名張永村    │        │      │  系統        │                │
│    │        │        │        │            │              │        │      │3.郵局存摺交易│                │
│    │        │        │        │            │              │        │      │  明細表      │                │
├──┼────┼────┼────┼──────┼───────┼────┼───┼───────┼────────┤
│109 │Ｐ○○、│Ｓ○○  │基隆外海│97年11月17日│美濃郵局（局號│2200元  │      │1.Ｓ○○警詢供│同上            │
│    │酉○○  │        │訓練遭竊│11時許      │0000000 帳號05│        │      │  述          │                │
│    │        │        │        │            │24276）       │        │      │2.匯款單      │                │
│    │        │        │        │            │戶名蔡佩如    │        │      │3.郵局存摺交易│                │
│    │        │        │        │            │              │        │      │  明細表      │                │
├──┼────┼────┼────┼──────┼───────┼────┼───┼───────┼────────┤
│110 │Ｐ○○、│甲○○  │基隆外海│97年11月17日│美濃郵局（局號│2030元  │      │1.甲○○警詢供│同上            │
│    │酉○○  │        │訓練遭竊│12時許      │0000000 帳號05│        │      │  述          │                │
│    │        │        │        │            │24276）       │        │      │2.郵政國內匯款│                │
│    │        │        │        │            │戶名蔡佩如    │        │      │  單          │                │
│    │        │        │        │            │              │        │      │3.郵局存摺交易│                │
│    │        │        │        │            │              │        │      │  明細表      │                │
├──┼────┼────┼────┼──────┼───────┼────┼───┼───────┼────────┤
│111 │Ｐ○○、│ｖ○○  │基隆外海│97年11月17日│美濃郵局（局號│2010元  │      │1.ｖ○○警詢供│同上            │
│    │酉○○  │        │訓練遭竊│15時許      │0000000 帳號05│        │      │  述          │                │
│    │        │        │        │            │24276）       │        │      │2.郵政國內匯款│                │
│    │        │        │        │            │戶名蔡佩如    │        │      │  單          │                │
│    │        │        │        │            │              │        │      │3.郵局存摺交易│                │
│    │        │        │        │            │              │        │      │  明細表      │                │
└──┴────┴────┴────┴──────┴───────┴────┴───┴───────┴────────┘
附表三：扣案物
┌──┬─────────────────┬────┬───────────┐
│編號│扣案物                            │所有人  │宣告沒收之理由        │
├──┼─────────────────┼────┼───────────┤
│ 1  │中華郵政儲金簿戶名王忠信局號      │        │                      │
│    │0000000 帳號0000000               │        │                      │
│    │                                  │        │                      │
├──┼─────────────────┼────┼───────────┤
│ 2  │中華郵政局號0000000 帳號0000000   │        │                      │
│    │提款卡                            │        │                      │
├──┼─────────────────┼────┼───────────┤
│ 3  │筆記本1本                         │Ｐ○○  │供犯罪所用之物        │
│    │                                  │酉○○  │                      │
├──┼─────────────────┼────┼───────────┤
│ 4  │nokia 牌3100型行動電話序號：      │        │                      │
│    │000000000000000                   │        │                      │
├──┼─────────────────┼────┼───────────┤
│ 5  │nokia 牌5200型行動電話序號：      │        │                      │
│    │000000000000000                   │        │                      │
├──┼─────────────────┼────┼───────────┤
│ 6  │nokia 牌6280型行動電話序號：      │        │                      │
│    │000000000000000 門號：0000000000  │        │                      │
├──┼─────────────────┼────┼───────────┤
│ 7  │臺灣大哥大3GSIM卡                 │Ｐ○○  │                      │
├──┼─────────────────┼────┼───────────┤
│ 8  │臺灣大哥大SIM卡                   │Ｐ○○  │                      │
├──┼─────────────────┼────┼───────────┤
│ 9  │統一超商OPEN講SIM卡               │Ｐ○○  │                      │
├──┼─────────────────┼────┼───────────┤
│ 10 │遠傳IFSIM 卡0000000000            │        │                      │
│    │                                  │        │                      │
├──┼─────────────────┼────┼───────────┤
│ 11 │吸食安非他命用玻璃球管            │        │                      │
│    │                                  │        │                      │
├──┼─────────────────┼────┼───────────┤
│ 12 │吸食安非他命用吸管                │        │                      │
├──┼─────────────────┼────┼───────────┤
│ 13 │安非他命殘渣夾鏈袋                │        │                      │
├──┼─────────────────┼────┼───────────┤
│ 14 │提領贓款時所著上衣                │        │                      │
└──┴─────────────────┴────┴───────────┘


司法院資訊處製作；財團法人民間司法改革基金會備份。
